---
title: "Check Ausgangsadaten 2021_v02"
author: "Marvin Reis"
date: "3 2 2022"
output:
  bookdown::html_document2:
    keep_md: true
    code_folding:
    toc: true
    toc_float: true
    toc_depth: 2
    number_sections: false
    fig_caption: true
    theme: cerulean
    highlight: tango
---

```{r setup, include=FALSE}
knitr::opts_chunk$set(include = FALSE)
```

```{r, include=FALSE}
library("ggplot2")
library("rkicolors")
library("dplyr")

home <- getwd()
setwd(home)

Impdata.imputed <- readRDS("Outfiles/2021_v2/Impdata_check.rds")

Impdata.imputed <- Impdata.imputed %>% mutate(Jahr_fac = as.factor(Jahr))
```

# Vereteilung der Idikatoren über die Gemeinden und Kreise von 1998 bis 2017 {.tabset}

## Arbeitsdimension


```{r Arbeitslosigkeit}
Arbeitslosigkeit <- ggplot(Impdata.imputed, aes(as.factor(Gemeindekennziffer), Jahr_fac, color = Arbeitslosigkeit)) + 
  geom_tile(alpha = 0.5, size=0.5) +
  theme_rki() + theme(axis.text.x = element_text(size=8, angle=25),legend.position="bottom") +
  scale_color_gradientn(colours = rainbow(5)) + scale_y_discrete(limits = rev) + 
  scale_x_discrete(position = "top", breaks = c(1001000, 3101000, 5111000, 6411000, 7111000, 8111000, 9161000, 10041100, 12051000, 13003000, 14511000, 15001000, 16051000)) +
  labs(colour = "Arbeitslosigkeit", x = "Gemeindekennziffer", title = "Verteilung der Arbeitslosigkeit nach Gemeindekennziffer")

Arbeitslosigkeit

ggsave("Outfiles/2021_v2/Check_Ausgangsdaten/Arbeitslosigkeit.png")
```

```{r Beschäftigungsquote}
Beschaeftigtenquote <- ggplot(Impdata.imputed, aes(as.factor(Gemeindekennziffer), Jahr_fac, color = Beschaeftigtenquote)) + 
  geom_tile(alpha = 0.5, size=0.5) +
  theme_rki() + theme(axis.text.x = element_text(size=8, angle=25),legend.position="bottom") +
  scale_color_gradientn(colours = rainbow(5), limits=c(0,100)) + scale_y_discrete(limits = rev) + 
  scale_x_discrete(position = "top", breaks = c(1001000, 3101000, 5111000, 6411000, 7111000, 8111000, 9161000, 10041100, 12051000, 13003000, 14511000, 15001000, 16051000)) +
  labs(colour = "Beschäftigtenquote", x = "Gemeindekennziffer", title = "Verteilung der Beschäftigtenquote nach Gemeindekennziffer")

Beschaeftigtenquote

ggsave("Outfiles/2021_v2/Check_Ausgangsdaten/Beschäftigtenquote.png")

```

Die Jahre 1998 bis 2000 wurden imputiert.

```{r adjusted Beschäftigungsquote}
Beschaeftigtenquote_adj <- ggplot(Impdata.imputed, aes(as.factor(Gemeindekennziffer), Jahr_fac, color = Beschaeftigtenquote_adj)) + 
  geom_tile(alpha = 0.5, size=0.5) +
  theme_rki() + theme(axis.text.x = element_text(size=8, angle=25),legend.position="bottom") +
  scale_color_gradientn(colours = rainbow(5), limits=c(0,100)) + scale_y_discrete(limits = rev) + 
  scale_x_discrete(position = "top", breaks = c(1001000, 3101000, 5111000, 6411000, 7111000, 8111000, 9161000, 10041100, 12051000, 13003000, 14511000, 15001000, 16051000)) +
  labs(colour = "adj. Beschäftigtenquote", x = "Gemeindekennziffer", title = "Verteilung der adj. Beschäftigtenquote nach Gemeindekennziffer")

Beschaeftigtenquote_adj

ggsave("Outfiles/2021_v2/Check_Ausgangsdaten/Beschaeftigtenquote_adj.png")

```

Die Jahre 1998 bis 2000 wurden imputiert.

```{r Bruttoverdienst, echo=FALSE}
Bruttoverdienst <- ggplot(Impdata.imputed, aes(as.factor(Gemeindekennziffer), Jahr_fac, color = Bruttoverdienst)) + 
  geom_tile(alpha = 0.5, size=0.5) +
  theme_rki() + theme(axis.text.x = element_text(size=8, angle=25),legend.position="bottom") +
  scale_color_gradientn(colours = rainbow(5)) + scale_y_discrete(limits = rev) + 
  scale_x_discrete(position = "top", breaks = c(1001000, 3101000, 5111000, 6411000, 7111000, 8111000, 9161000, 10041100, 12051000, 13003000, 14511000, 15001000, 16051000)) +
  labs(colour = "Bruttoverdienst", x = "Gemeindekennziffer", title = "Verteilung des Bruttoverdienst nach Gemeindekennziffer")

Bruttoverdienst

ggsave("Outfiles/2021_v2/Check_Ausgangsdaten/Bruttoverdienst.png")

```

Die Jahre 1998 bis 1999 wurden imputiert.

```{r log. Bruttoverdienst, echo=FALSE}
Bruttoverdienst_ln <- ggplot(Impdata.imputed, aes(as.factor(Gemeindekennziffer), Jahr_fac, color = Bruttoverdienst_ln)) + 
  geom_tile(alpha = 0.5, size=0.5) +
  theme_rki() + theme(axis.text.x = element_text(size=8, angle=25),legend.position="bottom") +
  scale_color_gradientn(colours = rainbow(5)) + scale_y_discrete(limits = rev) + 
  scale_x_discrete(position = "top", breaks = c(1001000, 3101000, 5111000, 6411000, 7111000, 8111000, 9161000, 10041100, 12051000, 13003000, 14511000, 15001000, 16051000)) +
  labs(colour = "log. Bruttoverdienst", x = "Gemeindekennziffer", title = "Verteilung des log. Bruttoverdienst nach Gemeindekennziffer")

Bruttoverdienst_ln

ggsave("Outfiles/2021_v2/Check_Ausgangsdaten/Bruttoverdienst_ln.png")

```

Die Jahre 1998 bis 1999 wurden imputiert.


## Einkommensdimension

```{r Einkommensteuer, echo=FALSE}
Einkommensteuer <- ggplot(Impdata.imputed, aes(as.factor(Gemeindekennziffer), Jahr_fac, color = Einkommensteuer)) + 
  geom_tile(alpha = 0.5, size=0.5) +
  theme_rki() + theme(axis.text.x = element_text(size=8, angle=25),legend.position="bottom") +
  scale_color_gradientn(colours = rainbow(5)) + scale_y_discrete(limits = rev) + 
  scale_x_discrete(position = "top", breaks = c(1001000, 3101000, 5111000, 6411000, 7111000, 8111000, 9161000, 10041100, 12051000, 13003000, 14511000, 15001000, 16051000)) +
  labs(colour = "Einkommensteuer", x = "Gemeindekennziffer", title = "Verteilung der Einkommensteuer nach Gemeindekennziffer")

Einkommensteuer

ggsave("Outfiles/2021_v2/Check_Ausgangsdaten/Einkommensteuer.png")

```

Die Jahre 1998 bis 2000 wurden imputiert.

```{r log. Einkommensteuer, echo=FALSE}
Einkommensteuer_ln <- ggplot(Impdata.imputed, aes(as.factor(Gemeindekennziffer), Jahr_fac, color = Einkommensteuer_ln)) + 
  geom_tile(alpha = 0.5, size=0.5) +
  theme_rki() + theme(axis.text.x = element_text(size=8, angle=25),legend.position="bottom") +
  scale_color_gradientn(colours = rainbow(5)) + scale_y_discrete(limits = rev) + 
  scale_x_discrete(position = "top", breaks = c(1001000, 3101000, 5111000, 6411000, 7111000, 8111000, 9161000, 10041100, 12051000, 13003000, 14511000, 15001000, 16051000)) +
  labs(colour = "log. Einkommensteuer", x = "Gemeindekennziffer", title = "Verteilung der log. Einkommensteuer nach Gemeindekennziffer")

Einkommensteuer_ln

ggsave("Outfiles/2021_v2/Check_Ausgangsdaten/Einkommensteuer_ln.png")

```

Die Jahre 1998 bis 2000 wurden imputiert.

```{r Haushaltseinkommen, echo=FALSE}
Haushaltseinkommen <- ggplot(Impdata.imputed, aes(as.factor(Gemeindekennziffer), Jahr_fac, color = Haushaltseinkommen)) + 
  geom_tile(alpha = 0.5, size=0.5) +
  theme_rki() + theme(axis.text.x = element_text(size=8, angle=25),legend.position="bottom") +
  scale_color_gradientn(colours = rainbow(5)) + scale_y_discrete(limits = rev) + 
  scale_x_discrete(position = "top", breaks = c(1001000, 3101000, 5111000, 6411000, 7111000, 8111000, 9161000, 10041100, 12051000, 13003000, 14511000, 15001000, 16051000)) +
  labs(colour = "Haushaltseinkommen", x = "Gemeindekennziffer", title = "Verteilung des Haushaltseinkommen nach Gemeindekennziffer")

Haushaltseinkommen

ggsave("Outfiles/2021_v2/Check_Ausgangsdaten/Haushaltseinkommen.png")

```

Die Jahre 1998 bis 1999 wurden imputiert.

```{r log. Haushaltseinkommen, echo=FALSE}
Haushaltseinkommen_ln <- ggplot(Impdata.imputed, aes(as.factor(Gemeindekennziffer), Jahr_fac, color = Haushaltseinkommen_ln)) + 
  geom_tile(alpha = 0.5, size=0.5) +
  theme_rki() + theme(axis.text.x = element_text(size=8, angle=25),legend.position="bottom") +
  scale_color_gradientn(colours = rainbow(5)) + scale_y_discrete(limits = rev) + 
  scale_x_discrete(position = "top", breaks = c(1001000, 3101000, 5111000, 6411000, 7111000, 8111000, 9161000, 10041100, 12051000, 13003000, 14511000, 15001000, 16051000)) +
  labs(colour = "log. Haushaltseinkommen", x = "Gemeindekennziffer", title = "Verteilung des log. Haushaltseinkommen nach Gemeindekennziffer")

Haushaltseinkommen_ln

ggsave("Outfiles/2021_v2/Check_Ausgangsdaten/Haushaltseinkommen_ln.png")

```

Die Jahre 1998 bis 1999 wurden imputiert.

```{r Schuldnerquote, echo=FALSE}
Schuldnerquote <- ggplot(Impdata.imputed, aes(as.factor(Gemeindekennziffer), Jahr_fac, color = Schuldnerquote)) + 
  geom_tile(alpha = 0.5, size=0.5) +
  theme_rki() + theme(axis.text.x = element_text(size=8, angle=25),legend.position="bottom") +
  scale_color_gradientn(colours = rainbow(5)) + scale_y_discrete(limits = rev) + 
  scale_x_discrete(position = "top", breaks = c(1001000, 3101000, 5111000, 6411000, 7111000, 8111000, 9161000, 10041100, 12051000, 13003000, 14511000, 15001000, 16051000)) +
  labs(colour = "Schuldnerquote", x = "Gemeindekennziffer", title = "Verteilung des Schuldnerquote nach Gemeindekennziffer")

Schuldnerquote

ggsave("Outfiles/2021_v2/Check_Ausgangsdaten/Schuldnerquote.png")

```

Die Jahre 1998 bis 2003 wurden imputiert.

## Bildungsdimension

```{r Beschäftigte ohne Abschluss, echo=FALSE}
BeschaeftigteohneAbschluss <- ggplot(Impdata.imputed, aes(as.factor(Gemeindekennziffer), Jahr_fac, color = BeschaeftigteohneAbschluss)) + 
  geom_tile(alpha = 0.5, size=0.5) +
  theme_rki() + theme(axis.text.x = element_text(size=8, angle=25),legend.position="bottom") +
  scale_color_gradientn(colours = rainbow(5)) + scale_y_discrete(limits = rev) + 
  scale_x_discrete(position = "top", breaks = c(1001000, 3101000, 5111000, 6411000, 7111000, 8111000, 9161000, 10041100, 12051000, 13003000, 14511000, 15001000, 16051000)) +
  labs(colour = "Beschäftigte ohne Abschluss", x = "Gemeindekennziffer", title = "Verteilung der Beschäftigten ohne Abschluss nach Gemeindekennziffer")

BeschaeftigteohneAbschluss

ggsave("Outfiles/2021_v2/Check_Ausgangsdaten/BeschaeftigteohneAbschluss.png")

```

Die Jahre 1998 bis 2011 wurden imputiert.

```{r adj. Beschäftigte ohne Abschluss, echo=FALSE}
BeschaeftigteohneAbschluss_adj <- ggplot(Impdata.imputed, aes(as.factor(Gemeindekennziffer), Jahr_fac, color = BeschaeftigteohneAbschluss_adj)) + 
  geom_tile(alpha = 0.5, size=0.5) +
  theme_rki() + theme(axis.text.x = element_text(size=8, angle=25),legend.position="bottom") +
  scale_color_gradientn(colours = rainbow(5)) + scale_y_discrete(limits = rev) + 
  scale_x_discrete(position = "top", breaks = c(1001000, 3101000, 5111000, 6411000, 7111000, 8111000, 9161000, 10041100, 12051000, 13003000, 14511000, 15001000, 16051000)) +
  labs(colour = "adj. Beschäftigte ohne Abschluss", x = "Gemeindekennziffer", title = "Verteilung der adj. Beschäftigten ohne Abschluss nach Gemeindekennziffer")

BeschaeftigteohneAbschluss_adj

ggsave("Outfiles/2021_v2/Check_Ausgangsdaten/BeschaeftigteohneAbschluss_adj.png")

```

Die Jahre 1998 bis 2011 wurden imputiert.

```{r Beschäftigte mit akad. Abschluss, echo=FALSE}
BeschaeftigtemitakadAbschluss <- ggplot(Impdata.imputed, aes(as.factor(Gemeindekennziffer), Jahr_fac, color = BeschaeftigtemitakadAbschluss)) + 
  geom_tile(alpha = 0.5, size=0.5) +
  theme_rki() + theme(axis.text.x = element_text(size=8, angle=25),legend.position="bottom") +
  scale_color_gradientn(colours = rainbow(5)) + scale_y_discrete(limits = rev) + 
  scale_x_discrete(position = "top", breaks = c(1001000, 3101000, 5111000, 6411000, 7111000, 8111000, 9161000, 10041100, 12051000, 13003000, 14511000, 15001000, 16051000)) +
  labs(colour = "Beschäftigte mit akad. Abschluss", x = "Gemeindekennziffer", title = "Verteilung der Beschäftigten mit akad. Abschluss nach Gemeindekennziffer")

BeschaeftigtemitakadAbschluss

ggsave("Outfiles/2021_v2/Check_Ausgangsdaten/BeschaeftigtemitakadAbschluss.png")

```

Die Jahre 1998 bis 2011 wurden imputiert.

```{r Schulabgänger ohne Abschluss, echo=FALSE}
SchulabgaengerohneAbschluss <- ggplot(Impdata.imputed, aes(as.factor(Gemeindekennziffer), Jahr_fac, color = SchulabgaengerohneAbschluss)) + 
  geom_tile(alpha = 0.5, size=0.5) +
  theme_rki() + theme(axis.text.x = element_text(size=8, angle=25),legend.position="bottom") +
  scale_color_gradientn(colours = rainbow(5)) + scale_y_discrete(limits = rev) + 
  scale_x_discrete(position = "top", breaks = c(1001000, 3101000, 5111000, 6411000, 7111000, 8111000, 9161000, 10041100, 12051000, 13003000, 14511000, 15001000, 16051000)) +
  labs(colour = "schulabgänger ohne Abschluss", x = "Gemeindekennziffer", title = "Verteilung der schulabgänger ohne Abschluss nach Gemeindekennziffer")

SchulabgaengerohneAbschluss

ggsave("Outfiles/2021_v2/Check_Ausgangsdaten/SchulabgaengerohneAbschluss.png")

```

Die Jahre 1998 bis 2011 wurden imputiert.

```{r adj. schulabgänger ohne Abschluss, echo=FALSE}
SchulabgaengerohneAbschluss_adj <- ggplot(Impdata.imputed, aes(as.factor(Gemeindekennziffer), Jahr_fac, color = SchulabgaengerohneAbschluss_adj)) + 
  geom_tile(alpha = 0.5, size=0.5) +
  theme_rki() + theme(axis.text.x = element_text(size=8, angle=25),legend.position="bottom") +
  scale_color_gradientn(colours = rainbow(5)) + scale_y_discrete(limits = rev) + 
  scale_x_discrete(position = "top", breaks = c(1001000, 3101000, 5111000, 6411000, 7111000, 8111000, 9161000, 10041100, 12051000, 13003000, 14511000, 15001000, 16051000)) +
  labs(colour = "adj. Schulabgänger ohne Abschluss", x = "Gemeindekennziffer", title = "Verteilung der adj. Schulabgänger ohne Abschluss nach Gemeindekennziffer")

SchulabgaengerohneAbschluss_adj

ggsave("Outfiles/2021_v2/Check_Ausgangsdaten/SchulabgaengerohneAbschluss_adj.png")

```

Die Jahre 1998 bis 2011 wurden imputiert.

```{r Schulabgänger mit Hochschulreife, echo=FALSE}
SchulabgaengermitHochschulreife <- ggplot(Impdata.imputed, aes(as.factor(Gemeindekennziffer), Jahr_fac, color = SchulabgaengermitHochschulreife)) + 
  geom_tile(alpha = 0.5, size=0.5) +
  theme_rki() + theme(axis.text.x = element_text(size=8, angle=25),legend.position="bottom") +
  scale_color_gradientn(colours = rainbow(5)) + scale_y_discrete(limits = rev) + 
  scale_x_discrete(position = "top", breaks = c(1001000, 3101000, 5111000, 6411000, 7111000, 8111000, 9161000, 10041100, 12051000, 13003000, 14511000, 15001000, 16051000)) +
  labs(colour = "Schulabgänger mit Hochschulreife", x = "Gemeindekennziffer", title = "Verteilung der Schulabgänger mit Hochschulreife nach Gemeindekennziffer")

SchulabgaengermitHochschulreife

ggsave("Outfiles/2021_v2/Check_Ausgangsdaten/SchulabgaengermitHochschulreife.png")

```

Die Jahre 1998 bis 2011 wurden imputiert.

```{r adj. Schulabgänger mit Hochschulreife, echo=FALSE}
SchulabgaengermitHochschulreife_adj <- ggplot(Impdata.imputed, aes(as.factor(Gemeindekennziffer), Jahr_fac, color = SchulabgaengermitHochschulreife_adj)) + 
  geom_tile(alpha = 0.5, size=0.5) +
  theme_rki() + theme(axis.text.x = element_text(size=8, angle=25),legend.position="bottom") +
  scale_color_gradientn(colours = rainbow(5)) + scale_y_discrete(limits = rev) + 
  scale_x_discrete(position = "top", breaks = c(1001000, 3101000, 5111000, 6411000, 7111000, 8111000, 9161000, 10041100, 12051000, 13003000, 14511000, 15001000, 16051000)) +
  labs(colour = "adj. Schulabgänger mit Hochschulreife", x = "Gemeindekennziffer", title = "Verteilung der adj.  Schulabgänger mit Hochschulreife nach Gemeindekennziffer")

SchulabgaengermitHochschulreife_adj

ggsave("Outfiles/2021_v2/Check_Ausgangsdaten/SchulabgaengermitHochschulreife_adj.png")

```

Die Jahre 1998 bis 2011 wurden imputiert.


