---
title: "Faktorenanalyse-Check 2019"
author: "Marvin Reis"
date: "20 01 2022"
output:
  bookdown::html_document2:
    keep_md: true
    code_folding: hide
    toc: true
    toc_float: true
    toc_depth: 2
    number_sections: false
    theme: cerulean
    highlight: tango
  
---
# Info

In diesem Codeblog analysieren wir die Faktorenanalyse des GISD. 



```{r setup, include=FALSE}
knitr::opts_chunk$set(echo = TRUE)
```


```{r Libraries und Pfade, message=FALSE, warning=FALSE}

library(tidyverse) # Tidyverse Methods
library(bookdown) 
library(readxl) # Read Excel
library(pastecs) # descriptive stats
library(knitr)
library(ggplot2)

home <- getwd()
setwd(home)

Impdata.imputed <- readRDS("Outfiles/2022_v03/Impdata_check.rds")
```


```{r Tibbles für die Teilscores generieren, message=FALSE, warning=FALSE}
# Variablenliste für die Faktorenanalyse 
#print(listofdeterminants)

TS_Arbeitswelt <- Impdata.imputed  %>% ungroup() %>% filter(Jahr > 1999) %>%
  select(Beschaeftigtenquote,Arbeitslosigkeit,Bruttoverdienst_ln)

TS_Einkommen   <- Impdata.imputed %>% select(Einkommensteuer_ln,Haushaltseinkommen_ln,Schuldnerquote) 

TS_Bildung <- Impdata.imputed %>% filter(Jahr > 1999) %>% select(BeschaeftigtemitakadAbschluss_adj,BeschaeftigteohneAbschluss_adj,SchulabgaengerohneAbschluss_adj)

TS_Bildung_NUTS2 <- Impdata.imputed %>% filter(Jahr > 1999) %>% select(BeschaeftigtemitakadAbschluss_adj,BeschaeftigteohneAbschluss_adj,BevoelkerungmitakadAbschluss,BevoelkerungohneAbschluss,SchulabgaengerohneAbschluss_adj)

TS_Bildung_o <- Impdata.imputed %>% filter(Jahr > 1999) %>% select(BeschaeftigtemitakadAbschluss_adj,BeschaeftigteohneAbschluss,SchulabgaengerohneAbschluss)


TS_Bildung_4items <- Impdata.imputed %>% filter(Jahr > 1999) %>% select(BeschaeftigtemitakadAbschluss_adj,BeschaeftigteohneAbschluss_adj,SchulabgaengerohneAbschluss_adj, SchulabgaengermitHochschulreife_adj)

TS_Bildung_4items_o <- Impdata.imputed %>% filter(Jahr > 1999) %>% select(BeschaeftigtemitakadAbschluss_adj,BeschaeftigteohneAbschluss,SchulabgaengerohneAbschluss_adj, SchulabgaengermitHochschulreife_adj)

```

# Verschiedene Faktorenanalysen des GISD {.tabset}


## Gepoolte Querschnitt

Es werden Hauptkomponentenanalysen für jede der drei Subskalen auf Basis der imputierten Daten geschätzt. 

```{r PCA für die Teilscores, message=FALSE, warning=FALSE}
# PCA für die Arbeitsweltdimension
TS_Arbeitswelt.pca <- prcomp(TS_Arbeitswelt, center = TRUE, scale. = TRUE, retx=TRUE, rank. = 1)


# PCA für die Einkommensdimension
TS_Einkommen.pca <- prcomp(TS_Einkommen, center = TRUE, scale. = TRUE, retx=TRUE, rank. = 1) 


# PCA für die Bildungsdimension
TS_Bildung.pca <- prcomp(TS_Bildung, center = TRUE, scale. = TRUE, retx=TRUE, rank. = 1)

TS_Bildung_NUTS2.pca <- prcomp(TS_Bildung_NUTS2, center = TRUE, scale. = TRUE, retx=TRUE, rank. = 1)

TS_Bildung_4items.pca <- prcomp(TS_Bildung_4items, center = TRUE, scale. = TRUE, retx=TRUE, rank. = 1)

TS_Bildung_4items_o.pca <- prcomp(TS_Bildung_4items_o, center = TRUE, scale. = TRUE, retx=TRUE, rank. = 1)
```

### Eigenwerte der Komponenten

```{r , message=FALSE, warning=FALSE}
par(mfrow=c(1, 3))
plot(TS_Arbeitswelt.pca, main = "Arbeitswelt (Eigenwerte)", ylim=c(0,2.2))
plot(TS_Einkommen.pca, main = "Einkommen (Eigenwerte)", ylim=c(0,2.2))
plot(TS_Bildung.pca, main = "Bildung (Eigenwerte)", ylim=c(0,2.2))
```

```{r , message=FALSE, warning=FALSE}
Varianz_tab <- cbind("F_A" = "Faktor1", "Var_A" = round(TS_Arbeitswelt.pca$sdev^2, digits = 3), "Var_E" = round(TS_Einkommen.pca$sdev^2, digits = 3),  "Var_B" = round(TS_Bildung.pca$sdev^2, digits = 3))

Varianz_tab <- cbind(as.data.frame(Varianz_tab))

Varianz_tab$F_A <- c("Faktor 1", "Faktor 2", "Faktor 3")

colnames(Varianz_tab) <- c("Faktoren", "Varianz Arbeitswelt", "Varianz Einkommen", "Varianz Bildung")

kable(Varianz_tab, caption = "Varianz der Faktoren (Eigenwerte)")
```

### Faktorladungen

```{r message=FALSE, warning=FALSE}
# Componentoverview

GISD_Komponents <- cbind("Teildimension"="Arbeitswelt","Faktorladung"=round((TS_Arbeitswelt.pca$rotation*sqrt(abs(TS_Arbeitswelt.pca$sdev[1]^2))), digits = 3),"Component"=round(TS_Arbeitswelt.pca$rotation, digits = 3))

GISD_Komponents <- rbind(GISD_Komponents,cbind("Teildimension"="Einkommen","Faktorladung"=round((TS_Einkommen.pca$rotation*sqrt(abs(TS_Einkommen.pca$sdev[1]^2))), digits = 3),"Component"=round(TS_Einkommen.pca$rotation, digits = 3)))

GISD_Komponents <- rbind(GISD_Komponents,cbind("Teildimension"="Bildung","Faktorladung"=round((TS_Bildung.pca$rotation*sqrt(abs(TS_Bildung.pca$sdev[1]^2))), digits = 3),"Component"=round(TS_Bildung.pca$rotation, digits = 3)))

GISD_Komponents <- cbind("Variables"=as.data.frame(rownames(GISD_Komponents)),as.data.frame(GISD_Komponents))

rownames(GISD_Komponents) <- NULL

colnames(GISD_Komponents) <- c("Variable","Dimension","Faktorladung","Component")

GISD_Komponents$prop_dem <- round(as.numeric(GISD_Komponents$Component)^2*100,digits=1)

GISD_Komponents$prop_GISD <- round(as.numeric(GISD_Komponents$prop_dem)/3, digits = 1)

colnames(GISD_Komponents) <- c("Variable","Dimension","Faktorladung","Component", "Anteil Teilscore", "Anteil GISD")

GISD_Komponents$Variable <- c("Beschäftigtenquote", "Arbeitslosigkeit", "Bruttoverdienst (log.)", "Einkommensteuer (log.)", "Haushaltseinkommen (log.)", "Schuldnerquote", "Beschäftigte mit akad. Abschluss (adj.)", "Beschäftigte ohne Abschluss (adj.)", "Schulabgänger ohne Abschluss (adj.)")

kable(GISD_Komponents, caption = "Faktorladungen und Anteile an den Teilscores sowie am Index")
```

## Gepoolte Querschnitte (NUTS2)

### Eigenwerte der Komponenten

```{r , message=FALSE, warning=FALSE}
par(mfrow=c(1, 3))
plot(TS_Arbeitswelt.pca, main = "Arbeitswelt (Eigenwerte)", ylim=c(0,2.2))
plot(TS_Einkommen.pca, main = "Einkommen (Eigenwerte)", ylim=c(0,2.2))
plot(TS_Bildung_NUTS2.pca, main = "Bildung (Eigenwerte)", ylim=c(0,2.2))
```

```{r , message=FALSE, warning=FALSE}
Varianz_NUTS2_tab <- cbind("F_A" = "Faktor1", "Var_A" = round(TS_Arbeitswelt.pca$sdev^2, digits = 3), "Var_E" = round(TS_Einkommen.pca$sdev^2, digits = 3),  "Var_B" = round(TS_Bildung_NUTS2.pca$sdev^2, digits = 3))

Varianz_NUTS2_tab[4,2] = NA
Varianz_NUTS2_tab[4,3] = NA
Varianz_NUTS2_tab[5,2] = NA
Varianz_NUTS2_tab[5,3] = NA

Varianz_NUTS2_tab <- cbind(as.data.frame(Varianz_NUTS2_tab))

Varianz_NUTS2_tab$F_A <- c("Faktor 1", "Faktor 2", "Faktor 3", "Faktor 4", "Faktor 5")

colnames(Varianz_NUTS2_tab) <- c("Faktoren", "Varianz Arbeitswelt", "Varianz Einkommen", "Varianz Bildung")

kable(Varianz_NUTS2_tab, caption = "Varianz der Faktoren (Eigenwerte)")
```


### Faktorladungen

```{r message=FALSE, warning=FALSE}
# Componentoverview

GISD_Komponents <- cbind("Teildimension"="Arbeitswelt","Faktorladung"=round((TS_Arbeitswelt.pca$rotation*sqrt(abs(TS_Arbeitswelt.pca$sdev[1]^2))), digits = 3),"Component"=round(TS_Arbeitswelt.pca$rotation, digits = 3))

GISD_Komponents <- rbind(GISD_Komponents,cbind("Teildimension"="Einkommen","Faktorladung"=round((TS_Einkommen.pca$rotation*sqrt(abs(TS_Einkommen.pca$sdev[1]^2))), digits = 3),"Component"=round(TS_Einkommen.pca$rotation, digits = 3)))

GISD_Komponents <- rbind(GISD_Komponents,cbind("Teildimension"="Bildung","Faktorladung"=round((TS_Bildung_NUTS2.pca$rotation*sqrt(abs(TS_Bildung_NUTS2.pca$sdev[1]^2))), digits = 3),"Component"=round(TS_Bildung_NUTS2.pca$rotation, digits = 3)))

GISD_Komponents <- cbind("Variables"=as.data.frame(rownames(GISD_Komponents)),as.data.frame(GISD_Komponents))

rownames(GISD_Komponents) <- NULL

colnames(GISD_Komponents) <- c("Variable","Dimension","Faktorladung","Component")

GISD_Komponents$prop_dem <- round(as.numeric(GISD_Komponents$Component)^2*100,digits=1)

GISD_Komponents$prop_GISD <- round(as.numeric(GISD_Komponents$prop_dem)/3, digits = 1)

colnames(GISD_Komponents) <- c("Variable","Dimension","Faktorladung","Component", "Anteil Teilscore", "Anteil GISD")

GISD_Komponents$Variable <- c("Beschäftigtenquote", "Arbeitslosigkeit", "Bruttoverdienst (log.)", "Einkommensteuer (log.)", "Haushaltseinkommen (log.)", "Schuldnerquote", "Beschäftigte mit akad. Abschluss", "Beschäftigte ohne Abschluss (adj.)", "Bevölkerung mit akad. Abschluss (adj.)", "Bevölkerung ohne Abschluss", "Schulabgänger ohne Abschluss (adj.)")

kable(GISD_Komponents, caption = "Faktorladungen und Anteile an den Teilscores sowie am Index")
```



## 4 Items Bildung (BoA nicht adjustiert)
Gepoolte Querschnitte mit 4 Bildungsitems und Beschäftigte ohne Abschluss nicht adjustiert.

### Eigenwerte der Komponenten
```{r, message=FALSE, warning=FALSE}
par(mfrow=c(1, 3))
plot(TS_Arbeitswelt.pca, main = "Arbeitswelt (Eigenwerte)", ylim=c(0,2.2))
plot(TS_Einkommen.pca, main = "Einkommen (Eigenwerte)", ylim=c(0,2.2))
plot(TS_Bildung_4items_o.pca, main = "Bildung (Eigenwerte)", ylim=c(0,2.2))
```

```{r, message=FALSE, warning=FALSE}
Varianz_B4_tab <- cbind("F_A" = "Faktor1", "Var_A" = round(TS_Arbeitswelt.pca$sdev^2, digits = 3), "Var_E" = round(TS_Einkommen.pca$sdev^2, digits = 3),  "Var_B" = round(TS_Bildung_4items_o.pca$sdev^2, digits = 3))

Varianz_B4_tab[4,2] = NA
Varianz_B4_tab[4,3] = NA

Varianz_B4_tab <- cbind(as.data.frame(Varianz_B4_tab))

Varianz_B4_tab$F_A <- c("Faktor 1", "Faktor 2", "Faktor 3", "Faktor 4")

colnames(Varianz_B4_tab) <- c("Faktoren", "Varianz Arbeitswelt", "Varianz Einkommen", "Varianz Bildung")

kable(Varianz_B4_tab, caption = "Varianz der Faktoren (Eigenwerte)")
```

### Faktorladungen

```{r , message=FALSE, warning=FALSE}
# Componentoverview
GISD_Komponents_4 <- cbind("Teildimension"="Arbeitswelt","Faktorladung"=round((TS_Arbeitswelt.pca$rotation*sqrt(abs(TS_Arbeitswelt.pca$sdev[1]^2))), digits = 3),"Component"=round(TS_Arbeitswelt.pca$rotation, digits = 3))

GISD_Komponents_4 <- rbind(GISD_Komponents_4,cbind("Teildimension"="Einkommen","Faktorladung"=round((TS_Einkommen.pca$rotation*sqrt(abs(TS_Einkommen.pca$sdev[1]^2))), digits = 3),"Component"=round(TS_Einkommen.pca$rotation, digits = 3)))

GISD_Komponents_4 <- rbind(GISD_Komponents_4,cbind("Teildimension"="Bildung","Faktorladung"=round((TS_Bildung_4items_o.pca$rotation[1:4,1]*sqrt(abs(TS_Bildung_4items_o.pca$sdev[1]^2))), digits = 3),"Component"=round(TS_Bildung_4items_o.pca$rotation[1:4,1], digits = 3)))

GISD_Komponents_4 <- cbind("Variables"=as.data.frame(rownames(GISD_Komponents_4)),as.data.frame(GISD_Komponents_4))

rownames(GISD_Komponents_4) <- NULL

colnames(GISD_Komponents_4) <- c("Variable","Dimension","Faktorladung","Component")

GISD_Komponents_4$prop_dem <- round(as.numeric(GISD_Komponents_4$Component)^2*100,digits=1)

GISD_Komponents_4$prop_GISD <- round(as.numeric(GISD_Komponents_4$prop_dem)/3, digits = 1)

colnames(GISD_Komponents_4) <- c("Variable","Dimension","Faktorladung","Component", "Anteil Teilscore", "Anteil GISD")

GISD_Komponents_4$Variable <- c("Beschäftigtenquote", "Arbeitslosigkeit", "Bruttoverdienst (log.)", "Einkommensteuer (log.)", "Haushaltseinkommen (log.)", "Schuldnerquote", "Beschäftigte mit akad. Abschluss (adj.)", "Beschäftigte ohne Abschluss", "Schulabgänger ohne Abschluss (adj.)", "Schulabgänger mit Hochschulreife (adj.)")

kable(GISD_Komponents_4, caption = "Faktorladungen und Anteile an den Teilscores sowie am Index")
```



## 4 Items Bildung (BoA adjustiert)
Gepoolte Querschnitte mit 4 Bildungsitems und Beschäftigte ohne Abschluss adjustiert.

### Eigenwerte der Komponenten
```{r, message=FALSE, warning=FALSE}
par(mfrow=c(1, 3))
plot(TS_Arbeitswelt.pca, main = "Arbeitswelt (Eigenwerte)", ylim=c(0,2.2))
plot(TS_Einkommen.pca, main = "Einkommen (Eigenwerte)", ylim=c(0,2.2))
plot(TS_Bildung_4items.pca, main = "Bildung (Eigenwerte)", ylim=c(0,2.2))
```

```{r, message=FALSE, warning=FALSE}
Varianz_B4_tab <- cbind("F_A" = "Faktor1", "Var_A" = round(TS_Arbeitswelt.pca$sdev^2, digits = 3), "Var_E" = round(TS_Einkommen.pca$sdev^2, digits = 3),  "Var_B" = round(TS_Bildung_4items.pca$sdev^2, digits = 3))

Varianz_B4_tab[4,2] = NA
Varianz_B4_tab[4,3] = NA

Varianz_B4_tab <- cbind(as.data.frame(Varianz_B4_tab))

Varianz_B4_tab$F_A <- c("Faktor 1", "Faktor 2", "Faktor 3", "Faktor 4")

colnames(Varianz_B4_tab) <- c("Faktoren", "Varianz Arbeitswelt", "Varianz Einkommen", "Varianz Bildung")

kable(Varianz_B4_tab, caption = "Varianz der Faktoren (Eigenwerte)")
```

### Faktorladungen

```{r , message=FALSE, warning=FALSE}
# Componentoverview
GISD_Komponents_4 <- cbind("Teildimension"="Arbeitswelt","Faktorladung"=round((TS_Arbeitswelt.pca$rotation*sqrt(abs(TS_Arbeitswelt.pca$sdev[1]^2))), digits = 3),"Component"=round(TS_Arbeitswelt.pca$rotation, digits = 3))

GISD_Komponents_4 <- rbind(GISD_Komponents_4,cbind("Teildimension"="Einkommen","Faktorladung"=round((TS_Einkommen.pca$rotation*sqrt(abs(TS_Einkommen.pca$sdev[1]^2))), digits = 3),"Component"=round(TS_Einkommen.pca$rotation, digits = 3)))

GISD_Komponents_4 <- rbind(GISD_Komponents_4,cbind("Teildimension"="Bildung","Faktorladung"=round((TS_Bildung_4items.pca$rotation[1:4,1]*sqrt(abs(TS_Bildung_4items.pca$sdev[1]^2))), digits = 3),"Component"=round(TS_Bildung_4items.pca$rotation[1:4,1], digits = 3)))

GISD_Komponents_4 <- cbind("Variables"=as.data.frame(rownames(GISD_Komponents_4)),as.data.frame(GISD_Komponents_4))

rownames(GISD_Komponents_4) <- NULL

colnames(GISD_Komponents_4) <- c("Variable","Dimension","Faktorladung","Component")

GISD_Komponents_4$prop_dem <- round(as.numeric(GISD_Komponents_4$Component)^2*100,digits=1)

GISD_Komponents_4$prop_GISD <- round(as.numeric(GISD_Komponents_4$prop_dem)/3, digits = 1)

colnames(GISD_Komponents_4) <- c("Variable","Dimension","Faktorladung","Component", "Anteil Teilscore", "Anteil GISD")

GISD_Komponents_4$Variable <- c("Beschäftigtenquote", "Arbeitslosigkeit", "Bruttoverdienst (log.)", "Einkommensteuer (log.)", "Haushaltseinkommen (log.)", "Schuldnerquote", "Beschäftigte mit akad. Abschluss (adj.)", "Beschäftigte ohne Abschluss (adj.)", "Schulabgänger ohne Abschluss (adj.)", "Schulabgänger mit Hochschulreife (adj.)")

kable(GISD_Komponents_4, caption = "Faktorladungen und Anteile an den Teilscores sowie am Index")
```


## Faktorenanalyse nur für Daten des Jahres 2019

Es werden Hauptkomponentenanalysen für jede der drei Subskalen auf Basis der imputierten Daten geschätzt, hier nur mit den Daten von 2019.

```{r Tibbels generieren (nur 2019) und PCA für die Teilscores, message=FALSE, warning=FALSE}
# Variablenliste für die Faktorenanalyse mit Einschränkung 2017 

TS_Arbeitswelt_19 <- Impdata.imputed  %>% filter(Jahr == 2019) %>% ungroup() %>% select(Beschaeftigtenquote,Arbeitslosigkeit,Bruttoverdienst_ln) 

TS_Einkommen_19   <- Impdata.imputed %>% filter(Jahr == 2019) %>% select(Einkommensteuer_ln,Haushaltseinkommen_ln,Schuldnerquote) 

TS_Bildung_19 <- Impdata.imputed %>% filter(Jahr == 2019) %>% select(BeschaeftigtemitakadAbschluss_adj,BeschaeftigteohneAbschluss_adj,SchulabgaengerohneAbschluss_adj)

TS_Bildung_4items_19 <- Impdata.imputed %>% filter(Jahr == 2019) %>% select(BeschaeftigtemitakadAbschluss_adj,BeschaeftigteohneAbschluss_adj,SchulabgaengerohneAbschluss_adj, SchulabgaengermitHochschulreife_adj)


#PCA Arbeitswelt 2019
TS_Arbeitswelt_19.pca <- prcomp(TS_Arbeitswelt_19, center = TRUE, scale. = TRUE, retx=TRUE, rank. = 1)


#PCA Einkommen 2019
TS_Einkommen_19.pca <- prcomp(TS_Einkommen_19, center = TRUE, scale. = TRUE, retx=TRUE, rank. = 1)


#PCA Bildung 2019
TS_Bildung_19.pca <- prcomp(TS_Bildung_19, center = TRUE, scale. = TRUE, retx=TRUE, rank. =1 )

#PCA Bildung 4 Items 2019
TS_Bildung_4items_19.pca <- prcomp(TS_Bildung_4items_19, center = TRUE, scale. = TRUE, retx=TRUE, rank. =1 )
```

### Eigenwerte der Komponenten

```{r , message=FALSE, warning=FALSE}
par(mfrow=c(1, 3))
plot(TS_Arbeitswelt_19.pca, main = "Arbeitswelt (Eigenwerte)", ylim=c(0,2))
plot(TS_Einkommen_19.pca, main = "Einkommen (Eigenwerte)", ylim=c(0,2))
plot(TS_Bildung_19.pca, main = "Bildung (Eigenwerte)", ylim=c(0,2))
```

```{r , message=FALSE, warning=FALSE}
Varianz19_tab <- cbind("F_A" = "Faktor1", "Var_A" = round(TS_Arbeitswelt_19.pca$sdev^2, digits = 3), "Var_E" = round(TS_Einkommen_19.pca$sdev^2, digits = 3), "Var_B" = round(TS_Bildung_19.pca$sdev^2, digits = 3))

Varianz19_tab <- cbind(as.data.frame(Varianz19_tab))

Varianz19_tab$F_A <- c("Faktor 1", "Faktor 2", "Faktor 3")


colnames(Varianz19_tab) <- c("Faktoren", "Varianz Arbeitswelt", "Varianz Einkommen", "Varianz Bildung")

kable(Varianz19_tab, caption = "Varianz der Faktoren (Eigenwerte) für 2017")
```

### Faktorladungen

```{r, message=FALSE, warning=FALSE}
# Componentoverview 2017
GISD_Komponents_19 <- cbind("Teildimension"="Arbeitswelt","Faktorladung"=round((TS_Arbeitswelt_19.pca$rotation*sqrt(abs(TS_Arbeitswelt_19.pca$sdev[1]^2))), digits = 3),"Component"=round(TS_Arbeitswelt_19.pca$rotation, digits = 3))

GISD_Komponents_19 <- rbind(GISD_Komponents_19,cbind("Teildimension"="Einkommen","Faktorladung"=round((TS_Einkommen_19.pca$rotation*sqrt(abs(TS_Einkommen_19.pca$sdev[1]^2))), digits = 3),"Component"=round(TS_Einkommen_19.pca$rotation, digits = 3)))

GISD_Komponents_19 <- rbind(GISD_Komponents_19,cbind("Teildimension"="Bildung","Faktorladung"=round((TS_Bildung_19.pca$rotation*sqrt(abs(TS_Bildung_19.pca$sdev[1]^2))), digits = 3),"Component"=round(TS_Bildung_19.pca$rotation, digits = 3)))

GISD_Komponents_19 <- cbind("Variables"=as.data.frame(rownames(GISD_Komponents_19)),as.data.frame(GISD_Komponents_19))

rownames(GISD_Komponents_19) <- NULL

colnames(GISD_Komponents_19) <- c("Variable","Dimension","Faktorladung","Component")

GISD_Komponents_19$prop_dem <- round(as.numeric(GISD_Komponents_19$Component)^2*100,digits=1)

GISD_Komponents_19$prop_GISD <- round(as.numeric(GISD_Komponents_19$prop_dem)/3, digits = 1)

colnames(GISD_Komponents_19) <- c("Variable","Dimension","Faktorladung","Coponent", "Anteil Dimension", "Anteil GISD")

GISD_Komponents_19$Variable <- c("Beschäftigtenquote", "Arbeitslosigkeit", "Bruttoverdienst (log.)", "Einkommensteuer (log.)", "Haushaltseinkommen (log.)", "Schuldnerquote", "Beschäftigte mit akad. Abschluss (adj.)", "Beschäftigte ohne Abschluss (adj.)", "Schulabgänger ohne Abschluss (adj.)")

kable(GISD_Komponents_19, caption = "Komponenten und Anteile der Dimensionen für 2019")
```



## 4 Items Bildung nur 2019 (Boa adjustiert)
Gepoolte Querschnitte mit 4 Bildungsitems und Beschäftigte ohne Abschluss adjustiert nur für 2019.

### Eigenwerte der Komponenten
```{r, message=FALSE, warning=FALSE}
par(mfrow=c(1, 3))
plot(TS_Arbeitswelt_19.pca, main = "Arbeitswelt (Eigenwerte)", ylim=c(0,2.2))
plot(TS_Einkommen_19.pca, main = "Einkommen (Eigenwerte)", ylim=c(0,2.2))
plot(TS_Bildung_4items_19.pca, main = "Bildung (Eigenwerte)", ylim=c(0,2.2))
```

```{r, message=FALSE, warning=FALSE}
Varianz_B4_tab <- cbind("F_A" = "Faktor1", "Var_A" = round(TS_Arbeitswelt_19.pca$sdev^2, digits = 3), "Var_E" = round(TS_Einkommen_19.pca$sdev^2, digits = 3),  "Var_B" = round(TS_Bildung_4items_19.pca$sdev^2, digits = 3))

Varianz_B4_tab[4,2] = NA
Varianz_B4_tab[4,3] = NA

Varianz_B4_tab <- cbind(as.data.frame(Varianz_B4_tab))

Varianz_B4_tab$F_A <- c("Faktor 1", "Faktor 2", "Faktor 3", "Faktor 4")

colnames(Varianz_B4_tab) <- c("Faktoren", "Varianz Arbeitswelt", "Varianz Einkommen", "Varianz Bildung")

kable(Varianz_B4_tab, caption = "Varianz der Faktoren (Eigenwerte)")
```

### Faktorladungen

```{r , message=FALSE, warning=FALSE}
# Componentoverview
GISD_Komponents_4 <- cbind("Teildimension"="Arbeitswelt","Faktorladung"=round((TS_Arbeitswelt_19.pca$rotation*sqrt(abs(TS_Arbeitswelt_19.pca$sdev[1]^2))), digits = 3),"Component"=round(TS_Arbeitswelt_19.pca$rotation, digits = 3))

GISD_Komponents_4 <- rbind(GISD_Komponents_4,cbind("Teildimension"="Einkommen","Faktorladung"=round((TS_Einkommen_19.pca$rotation*sqrt(abs(TS_Einkommen_19.pca$sdev[1]^2))), digits = 3),"Component"=round(TS_Einkommen_19.pca$rotation, digits = 3)))

GISD_Komponents_4 <- rbind(GISD_Komponents_4,cbind("Teildimension"="Bildung","Faktorladung"=round((TS_Bildung_4items_19.pca$rotation[1:4,1]*sqrt(abs(TS_Bildung_4items_19.pca$sdev[1]^2))), digits = 3),"Component"=round(TS_Bildung_4items_19.pca$rotation[1:4,1], digits = 3)))

GISD_Komponents_4 <- cbind("Variables"=as.data.frame(rownames(GISD_Komponents_4)),as.data.frame(GISD_Komponents_4))

rownames(GISD_Komponents_4) <- NULL

colnames(GISD_Komponents_4) <- c("Variable","Dimension","Faktorladung","Component")

GISD_Komponents_4$prop_dem <- round(as.numeric(GISD_Komponents_4$Component)^2*100,digits=1)

GISD_Komponents_4$prop_GISD <- round(as.numeric(GISD_Komponents_4$prop_dem)/3, digits = 1)

colnames(GISD_Komponents_4) <- c("Variable","Dimension","Faktorladung","Component", "Anteil Teilscore", "Anteil GISD")

GISD_Komponents_4$Variable <- c("Beschäftigtenquote", "Arbeitslosigkeit", "Bruttoverdienst (log.)", "Einkommensteuer (log.)", "Haushaltseinkommen (log.)", "Schuldnerquote", "Beschäftigte mit akad. Abschluss (adj.)", "Beschäftigte ohne Abschluss (adj.)", "Schulabgänger ohne Abschluss (adj.)", "Schulabgänger mit Hochschulreife (adj.)")

kable(GISD_Komponents_4, caption = "Faktorladungen und Anteile an den Teilscores sowie am Index für 2019")
```



# Generierung des Faktorscores aus Basis aller Jahre
```{r , message=FALSE, warning=FALSE}
Resultdataset <- Impdata.imputed
Resultdataset$TS_Arbeitswelt_19 <- as.numeric(predict(TS_Arbeitswelt_19.pca, newdata = Resultdataset))
Resultdataset$TS_Einkommen_19 <- as.numeric(predict(TS_Einkommen_19.pca , newdata = Resultdataset))
Resultdataset$TS_Bildung_19 <- as.numeric(predict(TS_Bildung_19.pca, newdata = Resultdataset))
Resultdataset$TS_Arbeitswelt <- as.numeric(predict(TS_Arbeitswelt.pca, newdata = Resultdataset))
Resultdataset$TS_Einkommen <- as.numeric(predict(TS_Einkommen.pca , newdata = Resultdataset))
Resultdataset$TS_Bildung <- as.numeric(predict(TS_Bildung.pca , newdata = Resultdataset))
Resultdataset$TS_Bildung_4items <- as.numeric(predict(TS_Bildung_4items.pca, newdata = Resultdataset))
```

## Verteilung der Scores nach Faktorprediction
```{r}
d_TS_Arbeitswelt <- density(Resultdataset$TS_Arbeitswelt)
d_TS_Einkommen <- density(Resultdataset$TS_Einkommen)
d_TS_Bildung <- density(Resultdataset$TS_Bildung)

par(mfrow=c(2, 2))
plot(d_TS_Arbeitswelt, main = "Density Arbeitswelt")
plot(d_TS_Einkommen, main = "Density Einkommen")
plot(d_TS_Bildung, main = "Density Bildung")
```

```{r}
# Korrelationen überprüfen
cor_tab <- Resultdataset %>% select(Arbeitslosigkeit,TS_Arbeitswelt,TS_Einkommen,TS_Bildung)  %>% cor( use="pairwise.complete.obs")

cor_tab <- cbind(as.data.frame(cor_tab))

colnames(cor_tab) <- c("Arbeitslosigkeit", "Faktor Arbeitswelt", "Faktor Einkommen", "Faktor Bildung")

rownames(cor_tab) <- c("Arbeitslosigkeit", "Faktor Arbeitswelt", "Faktor Einkommen", "Faktor Bildung")

kable(cor_tab, caption = "Korrelation von Arbeitslosigkeit und Faktoren")
```


```{r , message=FALSE, warning=FALSE}
if (cor(Resultdataset$Arbeitslosigkeit, Resultdataset$TS_Bildung,use="pairwise.complete.obs")<0) {
   Resultdataset$TS_Bildung <- Resultdataset$TS_Bildung*-1
   }
if (cor(Resultdataset$Arbeitslosigkeit, Resultdataset$TS_Arbeitswelt,use="pairwise.complete.obs")<0) {
  Resultdataset$TS_Arbeitswelt <- Resultdataset$TS_Arbeitswelt*-1
  }
if (cor(Resultdataset$Arbeitslosigkeit, Resultdataset$TS_Einkommen,use="pairwise.complete.obs")<0) {
  Resultdataset$TS_Einkommen <- Resultdataset$TS_Einkommen*-1
}

# Korrelationen erneut überprüfen
cor_tab_pol <- Resultdataset %>% select(Arbeitslosigkeit,TS_Arbeitswelt,TS_Einkommen,TS_Bildung)  %>% cor( use="pairwise.complete.obs")

cor_tab_pol <- cbind(as.data.frame(cor_tab_pol))

colnames(cor_tab_pol) <- c("Arbeitslosigkeit", "Faktor Arbeitswelt", "Faktor Einkommen", "Faktor Bildung")

rownames(cor_tab_pol) <- c("Arbeitslosigkeit", "Faktor Arbeitswelt", "Faktor Einkommen", "Faktor Bildung")

kable(cor_tab_pol, caption = "Korrelation von Arbeitslosigkeit und Faktoren (gepoolt)")
```

```{r Normalization, message=FALSE, warning=FALSE}
# Normalization
Resultdataset$TS_Arbeitswelt <- (Resultdataset$TS_Arbeitswelt -min(Resultdataset$TS_Arbeitswelt ))/(max(Resultdataset$TS_Arbeitswelt )-min(Resultdataset$TS_Arbeitswelt ))
Resultdataset$TS_Einkommen <- (Resultdataset$TS_Einkommen -min(Resultdataset$TS_Einkommen ))/(max(Resultdataset$TS_Einkommen )-min(Resultdataset$TS_Einkommen ))
Resultdataset$TS_Bildung <- (Resultdataset$TS_Bildung -min(Resultdataset$TS_Bildung ))/(max(Resultdataset$TS_Bildung )-min(Resultdataset$TS_Bildung ))

# GISD
Resultdataset$GISD_Score <- Resultdataset$TS_Arbeitswelt+Resultdataset$TS_Einkommen+Resultdataset$TS_Bildung
Resultdataset <- Resultdataset %>% group_by(Jahr)

for (i in 1998:2019) {
  Resultdataset <- Resultdataset %>% mutate(GISD_Score = ifelse(Jahr == i, (GISD_Score -min(GISD_Score))/(max(GISD_Score )-min(GISD_Score)), GISD_Score))
}
Resultdataset <- Resultdataset %>% ungroup()
```

## Verteilung der Scores nach Normalization

Die Normalization wird innerhalb der Jahre des GISD gepoolt. Das heißt in jedem Jahr gibt es den Minimalwert 0 und den Maximalwert 1.

```{r}
d_TS_Arbeitswelt_norm <- density(Resultdataset$TS_Arbeitswelt)
d_TS_Einkommen_norm <- density(Resultdataset$TS_Einkommen)
d_TS_Bildung_norm <- density(Resultdataset$TS_Bildung)
d_GISD_Score_norm <- density(Resultdataset$GISD_Score)

par(mfrow=c(2, 2))
plot(d_TS_Arbeitswelt_norm, main = "Density Arbeitswelt")
plot(d_TS_Einkommen_norm, main = "Density Einkommen")
plot(d_TS_Bildung_norm, main = "Density Bildung")
plot(d_GISD_Score_norm, main = "Density GISD Score")
```


```{r Faktorscore auf Basis 2019 generieren, message=FALSE, warning=FALSE}
if (cor(Resultdataset$TS_Bildung_19, Resultdataset$TS_Bildung_19,use="pairwise.complete.obs")<0) {
   Resultdataset$TS_Bildung_19 <- Resultdataset$TS_Bildung_19*-1
   }
if (cor(Resultdataset$TS_Arbeitswelt_19, Resultdataset$TS_Arbeitswelt_19,use="pairwise.complete.obs")<0) {
  Resultdataset$TS_Arbeitswelt_19 <- Resultdataset$TS_Arbeitswelt_19*-1
  }
if (cor(Resultdataset$TS_Einkommen_19, Resultdataset$TS_Einkommen_19,use="pairwise.complete.obs")<0) {
  Resultdataset$TS_Einkommen_19 <- Resultdataset$TS_Einkommen_19*-1
}

#Normalization
Resultdataset$TS_Arbeitswelt_19 <- (Resultdataset$TS_Arbeitswelt_19 -min(Resultdataset$TS_Arbeitswelt_19 ))/(max(Resultdataset$TS_Arbeitswelt_19 )-min(Resultdataset$TS_Arbeitswelt_19 ))
Resultdataset$TS_Einkommen_19 <- (Resultdataset$TS_Einkommen_19 -min(Resultdataset$TS_Einkommen_19 ))/(max(Resultdataset$TS_Einkommen_19 )-min(Resultdataset$TS_Einkommen_19 ))
Resultdataset$TS_Bildung_19 <- (Resultdataset$TS_Bildung_19 -min(Resultdataset$TS_Bildung_19 ))/(max(Resultdataset$TS_Bildung_19 )-min(Resultdataset$TS_Bildung_19 ))


# GISD
Resultdataset$GISD_Score_19 <- Resultdataset$TS_Arbeitswelt_19+Resultdataset$TS_Einkommen_19+Resultdataset$TS_Bildung_19
Resultdataset <- Resultdataset %>% group_by(Jahr)

for (i in 1998:2019) {
  Resultdataset <- Resultdataset %>% mutate(GISD_Score_19 = ifelse(Jahr == i, (GISD_Score_19 -min(GISD_Score_19))/(max(GISD_Score_19 )-min(GISD_Score_19)), GISD_Score_19))
}
Resultdataset <- Resultdataset %>% ungroup()
```

```{r Faktorscore mit Bildung 4 Items}
if (cor(Resultdataset$TS_Bildung_4items, Resultdataset$TS_Bildung_4items,use="pairwise.complete.obs")<0) {
  Resultdataset$TS_Bildung_4items <- Resultdataset$TS_Bildung_4items*-1
     }
if (cor(Resultdataset$TS_Arbeitswelt, Resultdataset$TS_Arbeitswelt,use="pairwise.complete.obs")<0) {
  Resultdataset$TS_Arbeitswelt <- Resultdataset$TS_Arbeitswelt*-1
  }
if (cor(Resultdataset$TS_Einkommen, Resultdataset$TS_Einkommen,use="pairwise.complete.obs")<0) {
  Resultdataset$TS_Einkommen <- Resultdataset$TS_Einkommen*-1
}

#Normalization
Resultdataset$TS_Arbeitswelt <- (Resultdataset$TS_Arbeitswelt -min(Resultdataset$TS_Arbeitswelt ))/(max(Resultdataset$TS_Arbeitswelt )-min(Resultdataset$TS_Arbeitswelt ))
Resultdataset$TS_Einkommen <- (Resultdataset$TS_Einkommen -min(Resultdataset$TS_Einkommen ))/(max(Resultdataset$TS_Einkommen )-min(Resultdataset$TS_Einkommen ))
Resultdataset$TS_Bildung_4items <- (Resultdataset$TS_Bildung_4items -min(Resultdataset$TS_Bildung_4items ))/(max(Resultdataset$TS_Bildung_4items )-min(Resultdataset$TS_Bildung_4items ))


# GISD
Resultdataset$GISD_Score_B4 <- Resultdataset$TS_Arbeitswelt+Resultdataset$TS_Einkommen+Resultdataset$TS_Bildung_4items
Resultdataset <- Resultdataset %>% group_by(Jahr)

for (i in 1998:2019) {
  Resultdataset <- Resultdataset %>% mutate(GISD_Score_B4 = ifelse(Jahr == i, (GISD_Score_B4 -min(GISD_Score_B4))/(max(GISD_Score_B4 )-min(GISD_Score_B4)), GISD_Score_B4))
}
Resultdataset <- Resultdataset %>% ungroup()
```


```{r, message=FALSE, warning=FALSE}
cor_tab_GISDscore <- Resultdataset %>% select(GISD_Score, GISD_Score_B4, GISD_Score_19)  %>% cor( use="pairwise.complete.obs")

cor_tab_GISDscore <- cbind(as.data.frame(cor_tab_GISDscore))

colnames(cor_tab_GISDscore) <- c("GISD-Score", "GISD-Score (Bildung 4 Items)", "GISD-Score 2019")

kable(cor_tab_GISDscore, caption = "Korrelation der verschiedenen GISD-Scores")

#write_rds(Resultdataset, paste0("Outfiles/Resultdata_FaktorCheck.rds"))
```