---
title: "GISD - German Index of Socio-Economic Deprivation_Revision 2022"
author: "Marvin Reis"
date: "22 4 2021"
output: html_document
---

```{r setup, include=FALSE}
knitr::opts_chunk$set(echo = TRUE)
```

## 0. Benötigte Pakete  

Der Code nutzt im Wesentlichen die Pakete des Tidyverse. 

```{r Libraries, message=FALSE, warning=FALSE}

library("tidyverse") # Tidyverse Methods
library("bookdown") 
library("readxl") # Read Excel
library("zoo")
library("imputeTS") # Impute Missing Features
library("haven") # write Stata-dta
library("sf") # write Stata-dta
library(pastecs) # descriptive stats
library(imputeTS)
```


``` {r Define Outfiles Path, message=FALSE, warning=FALSE}
home <- getwd()
# Define Outfiles Directory 
outfiles_dir <- "S:/OE/FG28/205 Regionale Unterschiede/GISD/"
outfiles_daten <- "C:/git_projects/GISD/Outfiles"
setwd(outfiles_dir)
# Create Output directories in working directory if necessary
dir.create("Outfiles", showWarnings=T)
dir.create("Outfiles/2022", showWarnings=T)
dir.create("Outfiles/2022/Bund", showWarnings=T)
dir.create("Outfiles/2022/Other", showWarnings=T)
dir.create("Outfiles/2022/Stata", showWarnings=T)
setwd(home)
getwd()
```

## I.  Generierung eines ID-Datensatzes

Zunächst wird ein Datensatz generiert in dem den kleinsten regionalen Einheiten (Gemeinden) alle übergeordneten regionalen Einheiten und deren Regionalkennziffern zugeordnet werden. Datenquelle ist die Gebietsstandsreferenz von Destatis.
Es wird insbesondere geprüft, ob die Referenzdaten Missings auf den Regionalkennziffern oder den Namen der Gebietsstände aufweisen.
An diesen ID-Datensatz werden später die Indikatoren angespielt. 

```{r ID-Datensatz aus den Referenzdaten generieren , message=FALSE, warning=FALSE}
print_missings = function(data) {
  df = data[-1,]; 
  if(sum(is.na(df))>0){print("Missing observations: "); print(df[!complete.cases(df),])}; 
  df}

load_dataset = function(sheet) {
  suppressMessages(
    read_excel("Data/Referenz/Referenz_1998_2019.xls", sheet = sheet, na = "NA")
  )
}


Gemeinden_INKAR <- load_dataset("Gemeinden-GVB") %>% 
  na.omit() %>%
  mutate(Kennziffer=as.numeric(gem19),GVBKennziffer=gvb19, fl19=as.numeric(fl19))

Gemeindeverbaende_INKAR <- load_dataset("Gemeindeverbände") %>% 
  na.omit() %>% 
  select(GVBKennziffer=gvb19,"Name des Gemeindeverbands"=gvb19name)

Kreise_INKAR <- load_dataset("KRS") %>%
  mutate(krs19= as.numeric(krs19), fl19 = as.numeric(fl19))


# Die drei Datensätze werden nun ausgehend vom Gemeindedatensatz zu einem ID-Datensatz zusammmengefügt
id_dataset <- Gemeinden_INKAR %>% 
              select(Gemeindekennziffer=Kennziffer,"Name der Gemeinde"=gem19name,GVBKennziffer, "Bevölkerung") %>% 
              mutate(Kreiskennziffer=floor(Gemeindekennziffer/1000)) %>%
              left_join(.,Kreise_INKAR %>% select("Kreiskennziffer"=krs19,
                                                  "Name des Kreises"=krs19name,
                                                  "Raumordnungsregion Nr"=ROR11,
                                                  "Raumordnungsregion"=ROR11name,
                                                  NUTS2,
                                                  "NUTS2 Name"=NUTS2name,
                                                  "Bundesland"=Bundesland),by="Kreiskennziffer")%>%
              left_join(.,Gemeindeverbaende_INKAR, by="GVBKennziffer")

write_rds(id_dataset, paste0("Outfiles/2022/ID_dataset_2022"))
```

## II. Erzeugen eines Datensatzes mit Kennziffern als ID unabhängig von der Ebene 

In diesem Code-Abschnitt werden die INKAR-Daten zu den Indikatoren in einem Datensatz zusammengeführt. Die Information für die Indikatoren, die für die Berechnung des GISD verwendet werden, liegt auf unterschiedlichen Ebenen vor. Die Faktorenanalysen sollen später auf Gemeindeebene durchgeführt werden, weshalb Information der Kreisebene an alle Gemeinden dieser Kreise angespielt wird. Percentile des Indexes können so später für jede regionale Ebene separat berechnet werden. Datenbasis sind die INKAR-Daten der jeweiligen Indikatoren im Excel-Format, die zu jeder Revision aus der INKAR-Datenbank heruntergeladen werden. Tabelle \@ref(tab:indicators) stellt die Indikatoren dar.

```{r Indikatoren einlesen und mit dem ID-Datensatz Zusammeführen, message=FALSE}

# Basis erzeugen: Ausgangspunkt Kreisdaten
# Es werden Indikatoren allen Ebenen angespielt, als erstes die Kreise.
Basedata <- Kreise_INKAR %>% select(Kennziffer=krs19) %>% mutate(Jahr=2019)

# Liste der Variablen generieren
inputdataset <- list.files("Data/INKAR_1998_2019/")

# Einlesen der einzelnen Excelfiles zu den Daten 
for(file in inputdataset){
  suppressMessages(myimport <- read_excel(paste0("Data/INKAR_1998_2019/",file), skip = 1, sheet = "Daten"))
  names(myimport)[1] <- "Kennziffer"
  myimport[2:3] <- NULL
  myimport <- myimport %>% gather(key = "Jahr", value = "Value" , -"Kennziffer", convert=T, na.rm = T) %>%
    mutate(Kennziffer=as.numeric(as.character(Kennziffer)), Value=as.numeric(Value))
  names(myimport)[3] <- strsplit(strsplit(file,"_")[[1]][2],"[.]")[[1]][1]
  Basedata <- full_join(Basedata, myimport, by=c("Kennziffer", "Jahr"))
}

rm(inputdataset)


# Liste der Indikatoren erstellen
listofdeterminants <- names(Basedata)[3:length(Basedata)]

# Regionale Tiefe der Indikatoren 
ind_level <- c("Gemeindeverband","Gemeindeverband","Kreis", "Gemeindeverband", "Kreis", "Kreis", "Kreis", "Kreis", "Kreis", "Gemeindeverband", "Kreis", "Kreis")
level_table <- cbind(listofdeterminants,ind_level)
# Tabelle der Indikatoren mit regionaler Tiefe
ind_col = c("Indikator","Tiefe des Indikators")

# Datensatz für die Gemeindeverbandsebene generieren
Basedata_Gemeindeverbandsebene <- Basedata %>% select(Kennziffer,Jahr,Arbeitslosigkeit,Beschaeftigtenquote,ErwerbsfaehigeBevoelkerung,Einkommensteuer) %>%   
  gather(key,value,3:5) %>% filter(!is.na(value)) %>% spread(key,value) %>% filter(Jahr>=1998) %>% rename("Gemeindeverband"=Kennziffer)

# Datensatz für die Kreisebene generieren 
Basedata_Kreisebene <- Basedata %>% select(krs15=Kennziffer,Jahr,listofdeterminants) %>% 
  select(-Arbeitslosigkeit,-Einkommensteuer,-Beschaeftigtenquote, -ErwerbsfaehigeBevoelkerung)%>% filter(Jahr>=1998) %>% rename(Kreis=krs15)


# Join different levels
Workfile <- as.data.frame(expand.grid("Kennziffer"=Gemeinden_INKAR %>% pull(Kennziffer),"Jahr"=seq(min(Basedata$Jahr):max(Basedata$Jahr)) + min(Basedata$Jahr)-1)) %>% mutate(Kreiskennziffer=floor(as.numeric(Kennziffer)/1000)) %>% as_tibble() %>%
   left_join(. , Gemeinden_INKAR,by=c("Kennziffer")) %>%
   select(Gemeindekennziffer="Kennziffer",Kreis="Kreiskennziffer",Gemeindeverband=GVBKennziffer,Jahr,Bevoelkerung="Bevölkerung") %>% mutate(Gemeindeverband=as.numeric(Gemeindeverband), Bevoelkerung=as.numeric(Bevoelkerung)) %>% 
  arrange("Gemeindeverband","Jahr") %>% # Join Metadata
   left_join(. , Basedata_Kreisebene,by=c("Kreis","Jahr")) %>%
   left_join(. , Basedata_Gemeindeverbandsebene,by=c("Gemeindeverband","Jahr")) %>%
   filter(Jahr>=1998)

rm(myimport)


##Anspielen der NUTS-2 Indikatoren
NUTS2 <- id_dataset %>% select(NUTS2) %>% mutate(Jahr = 2019) %>% distinct()

inputdataset <- list.files("Data/NUTS2/")

for(file in inputdataset){
  suppressMessages(myimport <- read_excel(paste0("Data/NUTS2/",file), skip = 1, sheet = "Daten"))
  names(myimport)[1] <- "NUTS2"
  myimport[2:3] <- NULL
  myimport <- myimport %>% gather(key = "Jahr", value = "Value" , -"NUTS2", convert=T, na.rm = T) %>%
    mutate(Value=as.numeric(Value))
  names(myimport)[3] <- strsplit(strsplit(file,"_")[[1]][2],"[.]")[[1]][1]
  NUTS2 <- full_join(NUTS2, myimport, by=c("NUTS2", "Jahr"))
}

NUTS2 <- NUTS2 %>% left_join(id_dataset, by = "NUTS2") %>% mutate(Gemeindeverband = GVBKennziffer) %>% select(Jahr, BevoelkerungmitakadAbschluss, BevoelkerungohneAbschluss, Gemeindeverband)

Workfile <- Workfile %>% left_join(NUTS2, by = c("Gemeindeverband", "Jahr")) %>% distinct()

rm(myimport)


##Erstellen eines Datensatzes mit Bevölkerungslosen Gemeinden und Entfernen dieser für die bevorstehende Imputation und die Faktoranalyse
Gemeinden_ohne_Bevoelkerung <- Workfile %>% filter(Bevoelkerung==0)
write_dta(Gemeinden_ohne_Bevoelkerung, paste0("Outfiles/Gemeinden_ohne_Bevoelkerung.dta"))


#Berechnung der Anteile für Beschäftigte ohne Abschluss, Beschäftigte mit akad. Abschluss und Entfernen SV Beschäftigte (total)
Workfile <- Workfile %>% filter(Bevoelkerung>0) %>% mutate(BeschaeftigteohneAbschluss = round(BeschaeftigteohneAbschluss / SVBeschaeftigte * 100, digits = 2), BeschaeftigtemitakadAbschluss = round(BeschaeftigtemitakadAbschluss / SVBeschaeftigte * 100, digits = 2)) %>%
  select(-SVBeschaeftigte)
Basedata <- Basedata %>% select(-SVBeschaeftigte)
Basedata_Kreisebene <- Basedata_Kreisebene %>% select(-SVBeschaeftigte)
level_table <- level_table[-9,]
listofdeterminants <- listofdeterminants[-9]


#Berechnung der tatsächlichen Arbeitslosenquote und Entfernen Erwerbsfähige Bevölkerung
Workfile <- Workfile %>% filter(Bevoelkerung>0) %>% mutate(Arbeitslosigkeit = ifelse(is.na(ErwerbsfaehigeBevoelkerung),NA,round(Arbeitslosigkeit / ErwerbsfaehigeBevoelkerung * 1000, digits = 2)), Arbeitslosigkeit=ifelse(is.nan(Arbeitslosigkeit),NA,Arbeitslosigkeit),
     Arbeitslosigkeit=ifelse(is.infinite(Arbeitslosigkeit),NA,Arbeitslosigkeit)) %>% select(-ErwerbsfaehigeBevoelkerung)
Basedata <- Basedata %>% select(-ErwerbsfaehigeBevoelkerung)
Basedata_Gemeindeverbandsebene <- Basedata_Gemeindeverbandsebene %>% select(-ErwerbsfaehigeBevoelkerung)
level_table <- level_table[-4,]
listofdeterminants <- listofdeterminants[-4]


##Ausschreiben eines Vorab-Workfiles zur Überprüfung der Arbeitslosenquote
Workfile <- Workfile %>% filter(Bevoelkerung>0)
write_dta(Workfile, paste0("Outfiles/2022/Workfile_vorab.dta"))


# Stata-Datensatz rausschreiben
#write_dta(Workfile, paste0("S:/OE/FG28/205 Regionale Unterschiede/GISD/Plausibilitätschecks/workfile.dta"))


# Ende Generierung Basisdatensatz
```

```{r indicators, echo=FALSE}
knitr::kable(level_table, col.names = ind_col, caption = "Liste der Indikatoren")
```


## III.Imputation fehlender Werte

Das bisherige Imputationsmodell nutzt Arbeitslosigkeit als Prädiktoren. In den Daten für einiger Jahre fehlen für diese Variable Werte.
Der Einfachheit halber werden diese interpoliert. 

```{r Vereinzelte Missings auf den Imputationsvariablen interpolieren}
# Anzahl der Missings für die Indikatoren
listofdeterminants <- names(Workfile)[6:length(Workfile)]

ind_level <- c("Kreis","Kreis","Kreis", "Kreis", "Kreis", "Kreis", "Kreis", "Gemeindeverband", "Gemeindeverband", "Gemeindeverband", "NUTS2", "NUTS2")
level_table <- cbind(listofdeterminants,ind_level)

missings_table = as.data.frame(expand.grid("Jahr"=1998:max(Workfile$Jahr)))
predictors_list = data.frame(Variable=character(), Missings=double(), stringsAsFactors = FALSE)
for (column in level_table[,1]){
  for (year in 1998:max(Workfile$Jahr)){
    missings_table[year-1997,column] = Workfile %>% filter(Jahr==year, is.na(Workfile[,column])) %>% nrow()
  }
  predictors_list[nrow(predictors_list) + 1,] = c(column, Workfile %>% filter(is.na(Workfile[,column])) %>% nrow())
}
predictors_list = predictors_list %>% mutate(Missings=as.integer(Missings))
predictors_list = predictors_list[order(predictors_list$Missings),]
predictors_list


Missing_on_Imputationsvars <- Workfile %>%  filter(Jahr>=1998, is.na(Arbeitslosigkeit) |is.na(SchulabgaengerohneAbschluss))
Missing_on_Imputationsvars


# Fälle betrachten: Beispiel 13075152 
TimeSeries_for_Missing <- Workfile %>%  filter(Gemeindekennziffer==13075152) %>% arrange(Gemeindekennziffer, Jahr, Bevoelkerung)
TimeSeries_for_Missing

# Fälle betrachten: 16063104
TimeSeries_for_Missing <- Workfile %>%  filter(Gemeindekennziffer==16063104) %>% arrange(Gemeindekennziffer, Jahr, Bevoelkerung)
TimeSeries_for_Missing


#Aufgrund der variierenden Verfübarkeit von Daten und der Unklarheit über die Indikatoren auf Gemeindeebene, werden die Gemeinden vorerst ausgeschlossen.
Workfile <- Workfile %>% filter(Gemeindekennziffer!=16063104)
TimeSeries <- Workfile %>%  filter(Gemeindekennziffer==16063104) %>% select(Gemeindekennziffer, Jahr, listofdeterminants) %>% arrange(Gemeindekennziffer, Jahr)
TimeSeries


# Interpolation der fehlenden Werte über die Zeitreihe (Mittelwert: Vorjahr, Nachjahr)
Workfile <- Workfile %>%  group_by(Gemeindeverband) %>% 
  mutate(impu_arblos = ifelse(Bevoelkerung>0,na_interpolation(Arbeitslosigkeit),Arbeitslosigkeit),
         impu_oA=ifelse(Bevoelkerung>0,na_interpolation(SchulabgaengerohneAbschluss),SchulabgaengerohneAbschluss))  %>% 
  select(-Arbeitslosigkeit,
         -SchulabgaengerohneAbschluss) %>% 
  rename(Arbeitslosigkeit=impu_arblos,
         SchulabgaengerohneAbschluss=impu_oA) %>% 
  ungroup()


# Check der Interpolation
TimeSeries <- Workfile %>%  filter(Gemeindekennziffer==13075152) %>% arrange(Gemeindekennziffer, Jahr, Bevoelkerung)
TimeSeries


#Erneut Anzahl der Missings für die Indikatoren
missings_table = as.data.frame(expand.grid("Jahr"=1998:max(Basedata$Jahr)))
predictors_list = data.frame(Variable=character(), Missings=double(), stringsAsFactors = FALSE)
for (column in level_table[,1]){
  for (year in 1998:max(Basedata$Jahr)){
    missings_table[year-1997,column] = Workfile %>% filter(Jahr==year, is.na(Workfile[,column])) %>% nrow()
  }
  predictors_list[nrow(predictors_list) + 1,] = c(column, Workfile %>% filter(is.na(Workfile[,column])) %>% nrow())
}
predictors_list = predictors_list %>% mutate(Missings=as.integer(Missings))
predictors_list = predictors_list[order(predictors_list$Missings),]
predictors_list
```



```{r}
# Imputation

# Variablenliste für die Regressionsimputation wird erstellt
imputationsliste <- subset(listofdeterminants , !(listofdeterminants %in%
                                                    c('Arbeitslosigkeit','SchulabgaengerohneAbschluss',             'SchulabgaengermitHochschulreife')))


# Imputationsdatensatz generieren
Impdata <-  Workfile %>%  filter(Jahr>=1998) %>% 
  gather(key,value,6:15) %>% mutate(value=ifelse(value<0.00001,NA,value)) %>% spread(key,value)


# Impute_function (NOT FOR GROUPED DATA!)
my_ts_imputer <- function(data,outcome_name){
  mydata   <- data %>% group_by(Gemeindekennziffer) %>%
    select(Gemeindekennziffer,Jahr,Arbeitslosigkeit,SchulabgaengerohneAbschluss,"Outcome"=paste(outcome_name)) %>% 
    mutate(MEAN=mean(Outcome , na.rm=T)) %>% ungroup()
  mymodell <- lm(Outcome ~
                  I(Jahr*Jahr*MEAN) + I(Jahr*MEAN) + Arbeitslosigkeit + 
                   SchulabgaengerohneAbschluss,
                   data = mydata  , na.action="na.exclude")
  mydata %>% select(Outcome) %>% mutate(Imputed = predict(mymodell, newdata =mydata )) %>%
    mutate(Outcome=ifelse(is.na(Outcome),Imputed,Outcome)) %>% 
    mutate(Outcome=ifelse(Outcome<0,0,Outcome)) %>% pull(Outcome)
}


# hier wird der Datensatz mit den imputierten Werten generiert
Impdata.imputed <- Impdata %>%
  mutate(Beschaeftigtenquote=my_ts_imputer(.,"Beschaeftigtenquote"),
         Bruttoverdienst=my_ts_imputer(.,"Bruttoverdienst"),
         BeschaeftigtemitakadAbschluss=my_ts_imputer(.,"BeschaeftigtemitakadAbschluss"),
         BeschaeftigteohneAbschluss=my_ts_imputer(.,"BeschaeftigteohneAbschluss"),
         Einkommensteuer=my_ts_imputer(.,"Einkommensteuer"),
         Haushaltseinkommen=my_ts_imputer(.,"Haushaltseinkommen"),
         Schuldnerquote=my_ts_imputer(.,"Schuldnerquote"),
         BevoelkerungohneAbschluss=my_ts_imputer(.,"BevoelkerungohneAbschluss"),
         BevoelkerungmitakadAbschluss=my_ts_imputer(.,"BevoelkerungmitakadAbschluss"))
# hier wird der Datensatz mit den imputierten Werten generiert

# Result of Imputation
summary(as.data.frame(Impdata.imputed) %>% ungroup()  %>% select(listofdeterminants))



##Bestehende NAs in den NUTS2-Daten werden über Imputation auf Bundeslandebene gelöst
Impdata.imputed <- Impdata.imputed %>% mutate(BundeslandKZ = round(Kreis / 1000))

my_ts_imputer_NUTS2 <- function(data,outcome_name){
  mydata   <- data %>% group_by(BundeslandKZ) %>%
    select(BundeslandKZ,Jahr,Arbeitslosigkeit,SchulabgaengerohneAbschluss,"Outcome"=paste(outcome_name)) %>% 
    mutate(MEAN=mean(Outcome , na.rm=T)) %>% ungroup()
  mymodell <- lm(Outcome ~
                  I(Jahr*Jahr*MEAN) + I(Jahr*MEAN) + Arbeitslosigkeit + 
                   SchulabgaengerohneAbschluss,
                   data = mydata  , na.action="na.exclude")
  mydata %>% select(Outcome) %>% mutate(Imputed = predict(mymodell, newdata =mydata )) %>%
    mutate(Outcome=ifelse(is.na(Outcome),Imputed,Outcome)) %>% 
    mutate(Outcome=ifelse(Outcome<0,0,Outcome)) %>% pull(Outcome)
}

Impdata.imputed <- Impdata.imputed %>%
  mutate(BevoelkerungohneAbschluss=my_ts_imputer_NUTS2(.,"BevoelkerungohneAbschluss"),
         BevoelkerungmitakadAbschluss=my_ts_imputer_NUTS2(.,"BevoelkerungmitakadAbschluss"))

summary(as.data.frame(Impdata.imputed) %>% ungroup()  %>% select(listofdeterminants))

Impdata.imputed <- Impdata.imputed %>% select(-BundeslandKZ)


########Imputation für Schulabgänger mit Hochschulreife
# Die Schulabgänger mit Hochschulreife werden separat imputiert und durch alle Kovariaten informiert

my_ts_imputer <- function(data,outcome_name){
  mydata   <- data %>%
    select(Gemeindekennziffer,Jahr,Arbeitslosigkeit,SchulabgaengerohneAbschluss,Beschaeftigtenquote,Bruttoverdienst,BeschaeftigtemitakadAbschluss,BeschaeftigteohneAbschluss,Einkommensteuer,Haushaltseinkommen,"Outcome"=paste(outcome_name)) %>% mutate(MEAN=mean(Outcome , na.rm=T))
  mymodell <- lm(Outcome ~
                  I(Jahr*Jahr*MEAN) + I(Jahr*MEAN) + Arbeitslosigkeit + 
                   SchulabgaengerohneAbschluss + Beschaeftigtenquote + Bruttoverdienst + BeschaeftigtemitakadAbschluss + BeschaeftigteohneAbschluss + Einkommensteuer + Haushaltseinkommen ,
                   data = mydata  , na.action="na.exclude")
  mydata %>% select(Outcome) %>% mutate(Imputed = predict(mymodell, newdata =mydata )) %>%
    mutate(Outcome=ifelse(is.na(Outcome),Imputed,Outcome)) %>% 
    mutate(Outcome=ifelse(Outcome<0,0,Outcome)) %>% pull(Outcome)
}

Impdata.imputed <- Impdata.imputed %>% mutate(
  SchulabgaengermitHochschulreife=my_ts_imputer(.,"SchulabgaengermitHochschulreife")
  )

summary(Impdata.imputed$SchulabgaengermitHochschulreife)




#Checken auf Missingwerte
missings_table = as.data.frame(expand.grid("Jahr"=1998:max(Basedata$Jahr)))
predictors_list = data.frame(Variable=character(), Missings=double(), stringsAsFactors = FALSE)
for (column in level_table[,1]){
  for (year in 1998:max(Basedata$Jahr)){
    missings_table[year-1997,column] = Impdata.imputed %>% filter(Jahr==year, is.na(Impdata.imputed[,column])) %>% nrow()
  }
  predictors_list[nrow(predictors_list) + 1,] = c(column, Impdata.imputed %>% filter(is.na(Impdata.imputed[,column])) %>% nrow())
}
predictors_list = predictors_list %>% mutate(Missings=as.integer(Missings))
predictors_list = predictors_list[order(predictors_list$Missings),]
predictors_list
```

```{r Erstellen Variabe zu G8 und Sensibilisierung des Datensatzes}
# Die Bildungsvariablen Anteil der Schulabgänger mit Hochschulreife und Anteil der Schulabgänger ohne Abschluss werden als Quote relativ zur Gesamtanzahl der Schulabgänger berechnet. Durch die G8-Schulreformen und ihre Zurücknahme ergeben sich deshalb in den Bundesländern zu verschiedenen Zeitpunkten Verzerrungen. 
# Diese Verzerrung wird über eine Regressionsmodell herausgerechnet.

# Generierung der Variablen zur Identifikation der Reformen (G8), Rückker zu G9 (SN_KA) und abweichender Anerkennung von Abschlüssen für GymnasiastInnen (THvor2004).
Impdata.imputed <- Impdata.imputed %>%
  mutate(G8 = case_when(Kreis < 2000 & Jahr >= 2016 & Jahr <= 2028 ~ 1,
                                Kreis > 1999 & Kreis < 3000 & Jahr >= 2010 ~ 1,
                                Kreis > 2999 & Kreis < 4000 & Jahr >= 2011 & Jahr <= 2024 ~ 1,
                                Kreis > 3999 & Kreis < 5000 & Jahr >= 2012 ~ 1,
                                Kreis > 4999 & Kreis < 6000 & Jahr >= 2013 & Jahr <= 2028 ~ 1,
                                Kreis > 5999 & Kreis < 7000 & Jahr >= 2013 & Jahr <= 2022 ~ 1,
                                Kreis > 7999 & Kreis < 9000 & Jahr >= 2012 ~ 1,
                                Kreis > 8999 & Kreis < 10000 & Jahr >= 2011 & Jahr <= 2026 ~ 1,
                                Kreis > 9999 & Kreis < 11000 & Jahr >= 2009 ~ 1,
                                Kreis > 10999 & Kreis < 12000 & Jahr >= 2012 ~ 1,
                                Kreis > 11999 & Kreis < 13000 & Jahr >= 2012 ~ 1,
                                Kreis > 12999 & Kreis < 14000 & Jahr >= 2008 ~ 1,
                                Kreis > 13999 & Kreis < 15000 ~ 1,
                                Kreis > 14999 & Kreis < 16000 & Jahr <= 2001 & Jahr >= 2007 ~ 1,
                                Kreis > 15999 ~ 1),
         THvor2004 = ifelse(Jahr < 2004 & Kreis > 15999, 1, 0))
Impdata.imputed$G8[is.na(Impdata.imputed$G8)] = 0
Impdata.imputed$THvor2004[is.na(Impdata.imputed$THvor2004)] = 0

Impdata.imputed <- Impdata.imputed %>%
  mutate(G8_jahr = case_when(Kreis < 2000 & Jahr == 2016 ~ 1,
                                Kreis > 1999 & Kreis < 3000 & Jahr == 2010 ~ 1,
                                Kreis > 2999 & Kreis < 4000 & Jahr == 2011 ~ 1,
                                Kreis > 3999 & Kreis < 5000 & Jahr == 2012 ~ 1,
                                Kreis > 4999 & Kreis < 6000 & Jahr == 2013 ~ 1,
                                Kreis > 5999 & Kreis < 7000 & Jahr == 2013 ~ 1,
                                Kreis > 7999 & Kreis < 9000 & Jahr == 2012 ~ 1,
                                Kreis > 8999 & Kreis < 10000 & Jahr == 2011 ~ 1,
                                Kreis > 9999 & Kreis < 11000 & Jahr == 2009 ~ 1,
                                Kreis > 10999 & Kreis < 12000 & Jahr == 2012 ~ 1,
                                Kreis > 11999 & Kreis < 13000 & Jahr == 2012 ~ 1,
                                Kreis > 12999 & Kreis < 14000 & Jahr == 2008 ~ 1,
                                Kreis > 14999 & Kreis < 16000 & Jahr == 2007 ~ 1),
         SN_KA = ifelse(Jahr == 2001 & Kreis > 14999 & Kreis < 16000, 1, 0))
Impdata.imputed$G8_jahr[is.na(Impdata.imputed$G8_jahr)] = 0
Impdata.imputed$SN_KA[is.na(Impdata.imputed$SN_KA)] = 0



# Anpassung: Ersetzen der Werte in den von Verzerrungen betroffenen Fälle durch um Reformeffekte bereinigte Quoten.
adj_G8_jahr <- function(data,outcome_name){
  mydata   <- data %>%
    group_by(Gemeindekennziffer) %>% 
    select(Gemeindekennziffer, Jahr, G8_jahr, SN_KA, THvor2004, "Outcome"=paste(outcome_name)) %>% 
    mutate(MEAN=mean(Outcome , na.rm=T)) %>% ungroup()
  
    mymodell2 <- lm(Outcome ~
                  I(Jahr*Jahr*MEAN) + I(Jahr*MEAN) + G8_jahr + SN_KA + THvor2004, data = mydata  , na.action="na.exclude")
  print(mymodell2)  
    mydata <- mydata %>% mutate(coef = summary(mymodell2)$coefficients[4,1], coef_SH = summary(mymodell2)$coefficients[5,1], coef_TH = summary(mymodell2)$coefficients[6,1]) %>%
                         mutate(Outcome = ifelse(G8_jahr == 1, Outcome - coef, Outcome), Outcome = ifelse(SN_KA == 1, Outcome - coef_SH, Outcome), Outcome = ifelse(THvor2004 == 1, Outcome - coef_TH, Outcome)) %>%
                         pull(Outcome)
}

Impdata.imputed <- Impdata.imputed %>% 
  mutate(SchulabgaengermitHochschulreife_adj = adj_G8_jahr(.,"SchulabgaengermitHochschulreife"),
         SchulabgaengerohneAbschluss_adj = adj_G8_jahr(.,"SchulabgaengerohneAbschluss"))
```

```{r Sensibilisierung auf Ost-West Unterschiede}
Impdata.imputed <- Impdata.imputed %>% mutate(OW = ifelse(Kreis < 11000, 0, 1))


OW <- function(data,outcome_name){
  mydata   <- data %>%
    select(Gemeindekennziffer, Jahr, OW, "Outcome"=paste(outcome_name)) %>% 
    mutate(Jahr_Dummy = as.factor(Jahr)) %>% ungroup()
  
    mymodell_ow <- lm(Outcome ~ Jahr_Dummy + relevel(Jahr_Dummy, ref = "2012") * OW, data = mydata, na.action="na.exclude")
    
  print(mymodell_ow)  
    mydata <- mydata %>% mutate(coef = summary(mymodell_ow)$coefficients[23,1]) %>%
      mutate(Outcome = ifelse(OW == 1, Outcome - coef, Outcome)) %>%
      pull(Outcome)
}

Impdata.imputed <- Impdata.imputed %>% 
  mutate(BeschaeftigteohneAbschluss_adj = OW(.,"BeschaeftigteohneAbschluss"))
```


```{r Messänderung}
Impdata.imputed <- Impdata.imputed %>% mutate(Messaenderung_Besch = ifelse(Jahr < 2012, 1, 0))


Messaenderung_Besch <- function(data,outcome_name){
  mydata   <- data %>%
    select(Gemeindekennziffer, Jahr, Messaenderung_Besch, "Outcome"=paste(outcome_name)) %>% 
    mutate(MEAN=mean(Outcome , na.rm=T)) %>% ungroup()
  
  mymodell_Messaenderung <- lm(Outcome ~
                  I(Jahr*Jahr*MEAN) + I(Jahr*MEAN) + Messaenderung_Besch, data = mydata  , na.action="na.exclude")
  
  print(mymodell_Messaenderung)  
    mydata <- mydata %>% mutate(coef = summary(mymodell_Messaenderung)$coefficients[4,1]) %>%
      mutate(Outcome = ifelse(Messaenderung_Besch == 1, Outcome - coef, Outcome)) %>%
      pull(Outcome)
}

Impdata.imputed <- Impdata.imputed %>% 
  mutate(BeschaeftigteohneAbschluss_adj = Messaenderung_Besch(.,"BeschaeftigteohneAbschluss"),
         BeschaeftigtemitakadAbschluss_adj = Messaenderung_Besch(.,"BeschaeftigtemitakadAbschluss"))

```

```{r Logarithmierung und Anpassung durch Verbraucherpreisindex}
Verbraucherpreisindex <- data.frame(Jahr = c(1998, 1999, 2000, 2001, 2002, 2003, 2004, 2005, 2006, 2007, 2008, 2009, 2010, 2011, 2012, 2013, 2014, 2015, 2016, 2017, 2018, 2019, 2020),
                                    VBindex =  c(78.3, 78.8 , 79.9, 81.5, 82.6, 83.5, 84.9, 86.2, 87.6, 89.6, 91.9, 92.2, 93.2, 95.2, 97.1, 98.5, 99.5, 100, 100.5, 102, 103.8, 105.3, 105.8))

Impdata.imputed <- Impdata.imputed %>% left_join(Verbraucherpreisindex, by = "Jahr")

Impdata.imputed <- Impdata.imputed %>% mutate(Einkommensteuer = Einkommensteuer / VBindex * 100, Haushaltseinkommen = Haushaltseinkommen / VBindex * 100, Bruttoverdienst = Bruttoverdienst / VBindex * 100)


Impdata.imputed <- Impdata.imputed %>% mutate(Einkommensteuer_ln = ifelse(Einkommensteuer==0, 0.75, log(Einkommensteuer)))

Impdata.imputed <- Impdata.imputed %>% mutate(Haushaltseinkommen_ln = log(Haushaltseinkommen))

Impdata.imputed <- Impdata.imputed %>% mutate(Bruttoverdienst_ln = log(Bruttoverdienst))
```

```{r}
# Stata-Datensatz rausschreiben
#stata_data <- Impdata.imputed %>% mutate(SchulabgmitAbi_adj = SchulabgaengermitHochschulreife_adj) %>% #select(-SchulabgaengermitHochschulreife_adj)
#write_dta(stata_data, paste0("Outfiles/2022/Stata/Impdata_check_2019.dta"))

# RDS-Datensatz rausschreiben
write_rds(Impdata.imputed, paste0("Outfiles/2022/Impdata_check.rds"))

```


```{r Histograms for List of Determinants, eval=FALSE, message=TRUE, include=FALSE, results="HIDE"}

library(ggplot2)
for(i in listofdeterminants){
hist_over_year <- ggplot(data = Impdata.imputed) + 
  geom_histogram(mapping =  aes_string(x = i)) + 
  facet_wrap(~Jahr)
print(hist_over_year)
}

hist_over_all <- ggplot(data = Impdata.imputed) + geom_histogram(mapping = aes_string(x = "BeschaeftigteohneAbschluss")) 
print(hist_over_all)


hist_over_westost <- ggplot() +
  geom_histogram(data = Impdata.imputed[Impdata.imputed[,"Kreis"]<11000,], aes_string(x = "BeschaeftigteohneAbschluss"), fill ='darkblue')  + 
  geom_histogram(data = Impdata.imputed[Impdata.imputed[,"Kreis"]>=11000,], aes_string(x = "BeschaeftigteohneAbschluss"), fill ='darkred')  
print(hist_over_westost)

hist_over_year_all <- ggplot(data = Impdata.imputed) + geom_histogram(mapping = aes_string(x = "BeschaeftigteohneAbschluss")) + facet_wrap(~Jahr)
print(hist_over_year_all)

hist_over_westost <- ggplot() +
  geom_histogram(data = Impdata.imputed[Impdata.imputed[,"Kreis"]<11000,], aes_string(x = "BeschaeftigteohneAbschluss_adj"), fill ='darkblue')  + 
  geom_histogram(data = Impdata.imputed[Impdata.imputed[,"Kreis"]>=11000,], aes_string(x = "BeschaeftigteohneAbschluss_adj"), fill ='darkred')
print(hist_over_westost)

# Es gibt eine bimodale Verteilung bei den Beschäftigten ohne Abschluss, die in Ost- und Westdeutschland jedoch unimodal ist
```


## IV. Faktorenanalyse (Hauptkomponentenanalyse) inklusive Generierung der Faktorscores
```{r Tibbles für die Teilscores generieren, echo=FALSE}
TS_Arbeitswelt_adj <- Impdata.imputed  %>% ungroup() %>% select(Beschaeftigtenquote,Arbeitslosigkeit,Bruttoverdienst_ln)

TS_Einkommen_adj   <- Impdata.imputed %>% ungroup %>% select(Einkommensteuer_ln,Haushaltseinkommen_ln,Schuldnerquote) 

TS_Bildung_adj <- Impdata.imputed %>% ungroup %>% filter(Jahr > 2014) %>% select(BeschaeftigtemitakadAbschluss_adj,BeschaeftigteohneAbschluss_adj,SchulabgaengerohneAbschluss_adj) 
```


# Faktorenanalyse basierend auf Hauptkomponentenanalyse für jede der drei Subscalen
```{r PCA für die Teilscores, echo=FALSE}
# PCA für die Arbeitsweltdimension
TS_Arbeitswelt_adj.pca <- prcomp(TS_Arbeitswelt_adj, center = TRUE, scale. = TRUE, retx=TRUE)
plot(TS_Arbeitswelt_adj.pca)

TS_Arbeitswelt_adj.pca <- prcomp(TS_Arbeitswelt_adj, center = TRUE, scale. = TRUE, retx=TRUE, rank. = 1)
TS_Arbeitswelt_adj.pca


# PCA für die Einkommensdimension
TS_Einkommen_adj.pca <- prcomp(TS_Einkommen_adj, center = TRUE, scale. = TRUE, retx=TRUE) 
plot(TS_Einkommen_adj.pca)
TS_Einkommen_adj.pca <- prcomp(TS_Einkommen_adj, center = TRUE, scale. = TRUE, retx=TRUE, rank. = 1) 
TS_Einkommen_adj.pca


# PCA für die Bildungsdimension
TS_Bildung_adj.pca <- prcomp(TS_Bildung_adj, center = TRUE, scale. = TRUE, retx=TRUE) 
plot(TS_Bildung_adj.pca)
TS_Bildung_adj.pca <- prcomp(TS_Bildung_adj, center = TRUE, scale. = TRUE, retx=TRUE, rank. =1 ) 
TS_Bildung_adj.pca
```


# Nun wird die Generierung der Faktorscores vorbereitet.
```{r Generierung der Faktorscores, echo=FALSE}
# Componentoverview
GISD_Komponents <- cbind("Teildimension"="Arbeitswelt","Anteil"=TS_Arbeitswelt_adj.pca$rotation^2,"Score"=TS_Arbeitswelt_adj.pca$rotation) 
GISD_Komponents <- rbind(GISD_Komponents,cbind("Teildimension"="Einkommen","Anteil"=TS_Einkommen_adj.pca$rotation^2,"Score"=TS_Einkommen_adj.pca$rotation)) 
GISD_Komponents <- rbind(GISD_Komponents,cbind("Teildimension"="Bildung (adj.)","Anteil"=TS_Bildung_adj.pca$rotation^2,"Score"=TS_Bildung_adj.pca$rotation)) 
GISD_Komponents <- cbind("Variables"=as.data.frame(rownames(GISD_Komponents)),as.data.frame(GISD_Komponents))

rownames(GISD_Komponents) <- NULL
colnames(GISD_Komponents) <- c("Variable","Dimension","Anteil","Score")
GISD_Komponents$GISD <- "GISD"
GISD_Komponents$Proportion <- round(as.numeric(as.character(GISD_Komponents$Anteil))*100,digits=1)


# Hier findet die Prediction der Scores statt
Resultdataset <- Impdata.imputed
Resultdataset$TS_Arbeitswelt_adj <- as.numeric(predict(TS_Arbeitswelt_adj.pca, newdata = Impdata.imputed))
Resultdataset$TS_Einkommen_adj <- as.numeric(predict(TS_Einkommen_adj.pca , newdata = Impdata.imputed))
Resultdataset$TS_Bildung_adj <- as.numeric(predict(TS_Bildung_adj.pca , newdata = Impdata.imputed))

summary(Resultdataset %>% select(TS_Arbeitswelt_adj, TS_Einkommen_adj, TS_Bildung_adj))
descs <- stat.desc(Resultdataset[, -5])


# Korrelationen überprüfen
Resultdataset %>% select(Arbeitslosigkeit,TS_Arbeitswelt_adj,TS_Einkommen_adj,TS_Bildung_adj)  %>% cor( use="pairwise.complete.obs")

#sie werden so gepolt, dass sie positiv mit Arbeitslosigkeit korrelieren, um Deprivation abzubilden
if (cor(Resultdataset$Arbeitslosigkeit, Resultdataset$TS_Bildung_adj,use="pairwise.complete.obs")<0) {
   Resultdataset$TS_Bildung_adj <- Resultdataset$TS_Bildung_adj*-1
   }
if (cor(Resultdataset$Arbeitslosigkeit, Resultdataset$TS_Arbeitswelt_adj,use="pairwise.complete.obs")<0) {
  Resultdataset$TS_Arbeitswelt_adj <- Resultdataset$TS_Arbeitswelt_adj*-1
  }
if (cor(Resultdataset$Arbeitslosigkeit, Resultdataset$TS_Einkommen_adj,use="pairwise.complete.obs")<0) {
  Resultdataset$TS_Einkommen_adj <- Resultdataset$TS_Einkommen_adj*-1
}

# Korrelationen erneut überprüfen
Resultdataset %>% select(Arbeitslosigkeit,TS_Arbeitswelt_adj,TS_Einkommen_adj,TS_Bildung_adj) %>% cor( use="pairwise.complete.obs")


GISD_Komponents

# Tabelle der Komponenten mit den Anteilen ausgeben und gespeichert
save(GISD_Komponents, file="Outfiles/2022/GISD_Komponents.RData")



# Normalization
Resultdataset$TS_Arbeitswelt_adj <- (Resultdataset$TS_Arbeitswelt_adj -min(Resultdataset$TS_Arbeitswelt_adj ))/(max(Resultdataset$TS_Arbeitswelt_adj )-min(Resultdataset$TS_Arbeitswelt_adj ))
Resultdataset$TS_Einkommen_adj <- (Resultdataset$TS_Einkommen_adj -min(Resultdataset$TS_Einkommen_adj ))/(max(Resultdataset$TS_Einkommen_adj )-min(Resultdataset$TS_Einkommen_adj ))
Resultdataset$TS_Bildung_adj <- (Resultdataset$TS_Bildung_adj -min(Resultdataset$TS_Bildung_adj ))/(max(Resultdataset$TS_Bildung_adj )-min(Resultdataset$TS_Bildung_adj ))


# GISD
Resultdataset$GISD_Score <- Resultdataset$TS_Arbeitswelt_adj+Resultdataset$TS_Einkommen_adj+Resultdataset$TS_Bildung_adj
Resultdataset <- Resultdataset %>% group_by(Jahr)

for (i in 1998:2019) {
  Resultdataset <- Resultdataset %>% mutate(GISD_Score = ifelse(Jahr == i, (GISD_Score -min(GISD_Score))/(max(GISD_Score )-min(GISD_Score)), GISD_Score))
}
Resultdataset <- Resultdataset %>% ungroup()

# Result
summary(Resultdataset %>% select(TS_Arbeitswelt_adj,TS_Einkommen_adj,TS_Bildung_adj,GISD_Score))
str(Resultdataset %>% select(TS_Arbeitswelt_adj,TS_Einkommen_adj,TS_Bildung_adj,GISD_Score))


# Teilscores und GISD-Score in Datensatz speichern
Resultdataset <- Resultdataset %>% select(Gemeindekennziffer,Jahr,Bevoelkerung,contains("TS_"),contains("GISD_Score"))

write_rds(Resultdataset, paste0("Outfiles/2022/Resultdataset.rds"))
write_dta(Resultdataset, paste0("Outfiles/2022/Stata/Resultdataset.dta"))
```

## V.  Datenexport - Erstellung der Datensätze 
```{r echo=FALSE}
# Merge IDs to Resultdataset
RawResult <- left_join(Resultdataset,id_dataset,by="Gemeindekennziffer")



exportlist<- NULL
exportlist$Kennziffern <- c("Gemeindekennziffer","Kreiskennziffer","GVBKennziffer","Raumordnungsregion Nr","NUTS2")
exportlist$Namen <- c("Name der Gemeinde","Name des Kreises","Name des Gemeindeverbands","Raumordnungsregion","NUTS2 Name")
exportlist$Label <- c("Gemeinde","Kreis","Gemeindeverband","Raumordnungsregion","NUTS2")


# exportlist$Kennziffern <- c("Gemeindekennziffer") # for testing
  

# Es folgt eine sehr lange Schleife
# für alle Regionalkennziffern (siehe Vektor) werden Datensätze generiert und in Ordnern abgelegt
for(mykennziffer in exportlist$Kennziffern) {
  myname <-  exportlist$Namen[exportlist$Kennziffern==mykennziffer]
  mylabel<-  exportlist$Label[exportlist$Kennziffern==mykennziffer]
  print(paste("Level:",myname,"Label:",mylabel))
  
  # Datensatzerstellung
  outputdata <- RawResult 
  
  outputdata$Group <- outputdata[[mykennziffer]]
  mergedataset  <- outputdata %>% select(ID=mykennziffer,myname,Bundesland) %>% 
    group_by(ID) %>% filter(row_number()==1) %>% ungroup() 
  names(mergedataset)[1]=mykennziffer
  
  # Aggregation
  outputdata.agg <- outputdata %>% 
    group_by(Group,Jahr) %>% 
    dplyr::select(Group,Jahr,"Bevoelkerung",GISD_Score, TS_Bildung_adj, TS_Einkommen_adj, TS_Arbeitswelt_adj) %>% 
    summarise(GISD_Score = weighted.mean(GISD_Score, Bevoelkerung), 
              TS_Bildung_adj = weighted.mean(TS_Bildung_adj, Bevoelkerung), 
              TS_Einkommen_adj = weighted.mean(TS_Einkommen_adj, Bevoelkerung),
              TS_Arbeitswelt_adj = weighted.mean(TS_Arbeitswelt_adj, Bevoelkerung),
              Bevoelkerung = sum(Bevoelkerung))
  
  
  
   #hier werden die bevoelkerungsgewichteten Mittelwerte über die regionalen Einheiten gebildet
   #Achtung: Referenzrahmen für den Bevölkerungsstand ist das Referenzjahr. Die Varianz der Bevölkerung über die Jahre wird nicht berücksichtigt.
  
  # Daten bereinigen
  names(outputdata.agg)[1] <- mykennziffer
  outputdata.agg <- merge(outputdata.agg,mergedataset,by=mykennziffer) %>%  
    dplyr::select(mykennziffer,myname,Jahr,Bundesland,"Bevoelkerung",GISD_Score, TS_Bildung_adj, TS_Einkommen_adj, TS_Arbeitswelt_adj) %>%
    group_by(Jahr) %>% as_tibble()
  
  # Rekodierung
  # hier wird der GISD-Score neu normalisiert und die Quintile gebildet
  outputdata.agg <- outputdata.agg %>%  mutate(GISD_Score = round((GISD_Score -min(GISD_Score ))/(max(GISD_Score )-min(GISD_Score )), digits=6)) %>% 
                                        group_by(Jahr) %>% mutate(GISD_5 = findInterval(GISD_Score, quantile(GISD_Score,   probs=0:5/5 , type=9)),
                                        GISD_5 = findInterval(GISD_5, c(1:5)),
                                        GISD_10 = findInterval(GISD_Score, quantile(GISD_Score, probs=0:10/10 , type=9)),
                                        GISD_10 = findInterval(GISD_10, c(1:10)),
                                        GISD_k = findInterval(GISD_5, c(1,2,5))) %>% ungroup()
                                       
  summary(outputdata.agg %>% select(contains("GISD")))
  
  
  # Aktuelles Referenzmodell 


  # Ausgabe Bund
  dir.create("Outfiles/", showWarnings=F)
  dir.create("Outfiles/2022/", showWarnings=F)
  dir.create("Outfiles/2022/Bund/", showWarnings=F)  
  dir.create(paste0("Outfiles/2022/Bund/",mylabel), showWarnings=F)
  mydata <- outputdata.agg %>% ungroup() %>% select(mykennziffer, GISD_Score, GISD_5, GISD_10, GISD_k, myname, Jahr)
  write.csv(mydata, paste0("Outfiles/2022/Bund/",mylabel,"/",mylabel,".csv"))
  
  names(mydata) <- gsub("\\.","_",make.names(names(mydata)))
  names(mydata) <- gsub("\\?","oe",names(mydata))
  names(mydata) <- gsub("\\?","ae",names(mydata))
  names(mydata) <- gsub("\\?","ue",names(mydata))
  names(mydata) <- gsub("\\?","ss",names(mydata))
  write_dta(mydata, paste0("Outfiles/2022/Bund/",mylabel,"/",mylabel,"_long.dta"))
  
  
  
  
  
  # Ausgabe Bundeslandspezifisch ohne Stadtstaaten und nur für Ebenen Kreis und Gemeindeverband
  if (mylabel %in% c("GVBKennziffer","Kreis")) {
    
    # Datensatzerstellung
  outputdata <- RawResult 
  
  outputdata$Group <- outputdata[[mykennziffer]]
  mergedataset  <- outputdata %>% dplyr::select(ID=mykennziffer,myname,Bundesland) %>% 
    group_by(ID) %>% filter(row_number()==1) %>% ungroup() 
  names(mergedataset)[1]=mykennziffer
    
    
      # Aggregation
  outputdata.bula <- outputdata %>% 
    group_by(Group,Jahr) %>% 
    dplyr::select(Group,Jahr,"Bevoelkerung",GISD_Score, TS_Bildung_adj, TS_Einkommen_adj, TS_Arbeitswelt_adj) %>% 
    summarise(GISD_Score = weighted.mean(GISD_Score, Bevoelkerung), 
              TS_Bildung_adj = weighted.mean(TS_Bildung_adj, Bevoelkerung), 
              TS_Einkommen_adj = weighted.mean(TS_Einkommen_adj, Bevoelkerung),
              TS_Arbeitswelt_adj = weighted.mean(TS_Arbeitswelt_adj, Bevoelkerung),
              Bevoelkerung = sum(Bevoelkerung))
  
  
  # Daten bereinigen
  names(outputdata.bula)[1] <- mykennziffer
  outputdata.bula <- merge(outputdata.bula,mergedataset,by=mykennziffer) %>%  
    dplyr::select(mykennziffer,myname,Jahr,Bundesland,"Bevoelkerung",GISD_Score, TS_Bildung_adj, TS_Einkommen_adj, TS_Arbeitswelt_adj) %>%
    group_by(Jahr) %>% as_tibble()
    
  outputdata.bula <- outputdata.bula %>% ungroup() %>% filter(!(Bundesland %in% c("Bremen","Hamburg","Berlin"))) %>% group_by(Jahr,Bundesland)
  
  
  # Rekodierung Bundesland
  outputdata.bula <- outputdata.bula %>%  mutate(GISD_Score = round((GISD_Score -min(GISD_Score ))/(max(GISD_Score )-min(GISD_Score )), digits=6)) %>% ungroup()
                         
  summary(outputdata.bula %>% select(contains("GISD")))


  # Ausgabe Bundesländer
  ListeBula <- unique(outputdata.bula$Bundesland)
  dir.create("Outfiles/2022/Bundesland", showWarnings=F)  
  for(myland in ListeBula) {
  dir.create( paste0("Outfiles/2022/Bundesland/",myland), showWarnings=F)  
    dir.create( paste0("Outfiles/2022/Bundesland/",myland,"/",mylabel), showWarnings=F)  
    mydata.bula <- outputdata.bula %>% filter(Bundesland==myland) %>% ungroup() %>% select(GISD_Score, mykennziffer, myname, Jahr)
    write.csv(mydata.bula, paste0("Outfiles/2022/Bundesland/",myland,"/",mylabel,"/",mylabel,".csv"))
    
    names(mydata.bula) <- gsub("\\.","_",make.names(names(mydata.bula)))
    names(mydata.bula) <- gsub("\\?","oe",names(mydata.bula))
    names(mydata.bula) <- gsub("\\?","ae",names(mydata.bula))
    names(mydata.bula) <- gsub("\\?","ue",names(mydata.bula))
    names(mydata.bula) <- gsub("\\?","ss",names(mydata.bula))
    write_dta(mydata.bula, paste0("Outfiles/2022/Bundesland/",myland,"/",mylabel,"/",mylabel,".dta"))
  }
  }  
}

```


## VI.  Datensätze für PLZ generieren

```{r eval=FALSE, include=FALSE}
# Output Postcode Data
load("Data/SHP/GEM_Zipcode_Intersections_2015.RData") # AGS/Postcode-Intersections-Dataset in sf format


for (mykennziffer in c("PLZ2","PLZ3","PLZ4","PLZ5")) {
  myname <-  paste0(mykennziffer)
  mylabel<-  paste0(mykennziffer)
  print(paste("Level:",myname,"Label:",mylabel))
  
  # Datensatzerstellung
  outputdata <- Resultdataset 
  outputdata <- outputdata %>% dplyr::select(AGS=Gemeindekennziffer,Jahr,GISD_Score)
  outputdata <- left_join(as.data.frame(PLZ.df) %>% ungroup() %>% mutate(AGS=as.numeric(as.character(AGS))),
                          outputdata,by=c("AGS"), all.x = TRUE)
  outputdata <- outputdata %>% filter(!is.na(mykennziffer) & !is.na(EW_Area) & !is.na(Jahr) & EW_Area>0)
  mycol <- which(mykennziffer %in% names(outputdata))
  outputdata <- outputdata %>% group_by(Jahr,AGS) 
  outputdata <- outputdata %>% mutate(GISD_Score = weighted.mean(GISD_Score,EW_Area))
  names(outputdata)[names(outputdata)=="Jahr"]<- "JAHR" # Seltsames Problem Name "Jahr"
  outputdata <- outputdata %>% group_by_at(vars("JAHR",mykennziffer)) %>% 
    summarise(GISD_Score = weighted.mean(GISD_Score,EW_Area), Bevölkerung = sum(EW_Area)) %>%
    group_by(JAHR)
  
  outputdata <- outputdata %>%  mutate(GISD_Score = round((GISD_Score -min(GISD_Score ))/(max(GISD_Score )-min(GISD_Score )), digits=6),
                                       GISD_5 = findInterval(GISD_Score, quantile(GISD_Score,   probs=0:5/5 , type=9)),
                                       GISD_5 = findInterval(GISD_5, c(1:5)),
                                       GISD_10 = findInterval(GISD_Score, quantile(GISD_Score, probs=0:10/10 , type=9)),
                                       GISD_10 = findInterval(GISD_10, c(1:10)),
                                       GISD_k = findInterval(GISD_5, c(1,2,5))) 
  summary(outputdata)            
  head(outputdata)
  ListeJahre <- unique(outputdata$JAHR)
  dir.create( paste0("Outfiles"), showWarnings=F)
  dir.create( paste0("Outfiles/2022"), showWarnings=F) 
  dir.create( paste0("Outfiles/2022/Bund/"), showWarnings=F) 
  dir.create( paste0("Outfiles/2022/Bund/",mylabel), showWarnings=F) 
  mydata <- outputdata %>% ungroup() 
  write.csv2(mydata, paste0("Outfiles/2022/Bund/",mylabel,"/",mylabel,".csv"))
  mydata <- outputdata %>% ungroup() 
  names(mydata) <- gsub("\\.","_",make.names(names(mydata)))
  names(mydata) <- gsub("\\?","oe",names(mydata))
  names(mydata) <- gsub("\\?","ae",names(mydata))
  names(mydata) <- gsub("\\?","ue",names(mydata))
  names(mydata) <- gsub("\\?","ss",names(mydata))
  write_dta(mydata, paste0("Outfiles/2022/Bund/",mylabel,"/",mylabel,"_long.dta"))
  }
```