---
title: "Prüfung der GISD-Indikatoren"
author: "Niels & Marvin"
date: "08 April 2021"
output:
  bookdown::html_document2:
    keep_md: true
    code_folding: hide
    toc: true
    toc_float: true
    toc_depth: 2
    number_sections: false
    fig_caption: true
    theme: cerulean
    highlight: tango    
---

```{r setup, include=FALSE}
library("ggplot2")
library("rkicolors")
library("dplyr")

knitr::opts_chunk$set(echo = TRUE)
```

## Info


```{r libraries und Datengeniererung, include=FALSE}

#Impdata.imputed <- readRDS("C:/projects_rstudio/GISD/Outfiles/Impdata_check.rds")
#Resultdataset <- read.csv("C:/projects_rstudio/GISD/Outfiles/2021/Bund/Gemeinde/Gemeinde.csv")

Impdata.imputed <- readRDS("C:/git_projects/GISD/Outfiles/Impdata_check.rds")
Resultdataset <- read.csv("C:/git_projects/GISD/Outfiles/2021/Bund/Gemeinde/Gemeinde.csv")

Corr_data <- left_join(as.data.frame(Impdata.imputed), Resultdataset, all.x = TRUE)

Corr_data <- Corr_data %>% mutate(Jahr=as.factor(Jahr))

# Idee für spätere Analysen: Variablen auf Basis von Percentilen
Corr_data <- Corr_data %>%  mutate(alos_q = findInterval(Arbeitslosigkeit, quantile(Arbeitslosigkeit,   probs=0:100/100, type=9)), alos_q = findInterval(alos_q, c(1:100)), beschAkad_q = findInterval(BeschaeftigtemitakadAbschluss, quantile(BeschaeftigtemitakadAbschluss,   probs=0:100/100 , type=9)),  beschAkad_q = findInterval(beschAkad_q, c(1:100)))
```

## Deskription: Wie verteilt sich die Variation der Indikatoren in den GISD-Scores über die Zeit und Gemeinden?





```{r Plots, echo=FALSE}
ggplot(Corr_data, aes(GISD_Score, Jahr, color = Arbeitslosigkeit)) + geom_tile(alpha = 0.5, size = 0.5) + 
  theme_rki() + theme(legend.position="bottom") + 
  scale_color_gradientn(colours = rainbow(5)) + scale_y_discrete(limits=rev) + 
  scale_x_continuous(position = "top") +
  labs(colour = "Arbeitslose pro 1000 EW im Erwerbsalter", x = "GISD Score", title = "Arbeitslose in den GISD-Scores") 
ggsave("Outfiles/alos.png")

ggplot(Corr_data, aes(GISD_Score, Jahr, color = BeschaeftigtemitakadAbschluss)) + geom_tile(alpha = 0.5, size = 0.5) +
  theme_rki() + theme(legend.position="bottom") + 
  scale_color_gradientn(colours = rainbow(5)) + scale_y_discrete(limits=rev) + 
  scale_x_continuous(position = "top") +
  labs(colour = "Anteil Beschäftigter mit akademischem Abschluss", x = "GISD Score") 
ggsave("Outfiles/beschAkad.png")

ggplot(Corr_data, aes(GISD_Score, Jahr, color = Beschaeftigtenquote)) + geom_tile(alpha = 0.5, size = 0.5) + 
  theme_rki() + theme(legend.position="bottom") + 
  scale_color_gradientn(colours = rainbow(5)) + scale_y_discrete(limits=rev) + 
  scale_x_continuous(position = "top") +
  labs(colour = "Beschäftigtenquote", x = "GISD Score") 
ggsave("Outfiles/beschquote.png")

ggplot(Corr_data, aes(GISD_Score, Jahr, color = BeschaeftigteohneAbschluss)) + geom_tile(alpha = 0.5, size =0.5) + 
  theme_rki() + theme(legend.position="bottom") + 
  scale_color_gradientn(colours = rainbow(5)) + scale_y_discrete(limits=rev) + 
  scale_x_continuous(position = "top") +
  labs(colour = "Anteil Beschäftigter ohne Abschluss", x = "GISD Score") 
ggsave("Outfiles/beschoA.png")

ggplot(Corr_data, aes(GISD_Score, Jahr, color = Bruttoverdienst)) + geom_tile(alpha = 0.5, size = 0.5) + 
  theme_rki() + theme(legend.position="bottom") + 
  scale_color_gradientn(colours = rainbow(5)) + scale_y_discrete(limits=rev) + 
  scale_x_continuous(position = "top") +
  labs(colour = "durchschnittlichter Bruttoverdienst in Euro", x = "GISD Score") 
ggsave("Outfiles/bruttoverdienst.png")

ggplot(Corr_data, aes(GISD_Score, Jahr, color = Einkommensteuer)) + geom_tile(alpha = 0.5, size =0.5) + 
  theme_rki() + theme(legend.position="bottom") + 
  scale_color_gradientn(colours = rainbow(5)) + scale_y_discrete(limits=rev) + 
  scale_x_continuous(position = "top") +
  labs(colour = "durchschnittliche Einkommenssteuer pro Kopf", x = "GISD Score") 
ggsave("Outfiles/einkommensteuer.png")

ggplot(Corr_data, aes(GISD_Score, Jahr, color = Haushaltseinkommen)) + geom_tile(alpha = 0.5, size =0.5) + 
  theme_rki() + theme(legend.position="bottom") + 
  scale_color_gradientn(colours = rainbow(5)) + scale_y_discrete(limits=rev) + 
  scale_x_continuous(position = "top") +
  labs(colour = "durchschnittliches Haushaltseinkommen", x = "GISD Score") 
ggsave("Outfiles/hheink.png")

ggplot(Corr_data, aes(GISD_Score, Jahr, color = SchulabgaengermitHochschulreife)) + geom_tile(alpha = 0.5, size =0.5) + theme_rki() + theme(legend.position="bottom") + 
  scale_color_gradientn(colours = rainbow(5), limits=c(0,70)) + scale_y_discrete(limits=rev) + 
  scale_x_continuous(position = "top") +
  labs(colour = "Anteil der Schulabgänger mit Hochschulreife", x = "GISD Score") 
ggsave("Outfiles/anteilabi.png")

ggplot(Corr_data, aes(GISD_Score, Jahr, color = SchulabgaengermitHochschulreife_adj)) + geom_tile(alpha = 0.5, size =0.5) +
  theme_rki() + theme(legend.position="bottom") + 
  scale_color_gradientn(colours = rainbow(5), limits=c(0,70)) + scale_y_discrete(limits=rev) + 
  scale_x_continuous(position = "top") +
  labs(colour = "Anteil der Schulabgänger mit Hochschulreife (adjusted)", x = "GISD Score")
ggsave("Outfiles/anteilabi_adj.png")

ggplot(Corr_data, aes(GISD_Score, Jahr, color = SchulabgaengermitHochschulreife_mr)) + geom_tile(alpha = 0.5, size =0.5) +
  theme_rki() + theme(legend.position="bottom") + 
  scale_color_gradientn(colours = rainbow(5), limits=c(0,70)) + scale_y_discrete(limits=rev) + 
  scale_x_continuous(position = "top") +
  labs(colour = "Anteil der Schulabgänger mit Hochschulreife (adj. duch pred.)", x = "GISD Score")
ggsave("Outfiles/anteilabi_adjGISD.png")

ggplot(Corr_data, aes(GISD_Score, Jahr, color = SchulabgaengerohneAbschluss)) + geom_tile(alpha = 0.5, size =0.5) + 
  theme_rki() + theme(legend.position="bottom") + 
  scale_color_gradientn(colours = rainbow(5), limits=c(0,25)) + scale_y_discrete(limits=rev) + 
  scale_x_continuous(position = "top") +
  labs(colour = "Anteil der Schulabgänger ohne Abschluss", x = "GISD Score") 
ggsave("Outfiles/anteilohneab.png")

ggplot(Corr_data, aes(GISD_Score, Jahr, color = SchulabgaengerohneAbschluss_adj)) + geom_tile(alpha = 0.5, size =0.5) + theme_rki() + theme(legend.position="bottom") + 
  scale_color_gradientn(colours = rainbow(5), limits=c(0,25)) + scale_y_discrete(limits=rev) + 
  scale_x_continuous(position = "top") +
  labs(colour = "Anteil der Schulabgänger ohne Abschluss (adjusted)", x = "GISD Score") 
ggsave("Outfiles/anteilohneab_adj.png")

ggplot(Corr_data, aes(GISD_Score, Jahr, color = SchulabgaengerohneAbschluss_mr)) + geom_tile(alpha = 0.5, size =0.5) + 
  theme_rki() + theme(legend.position="bottom") + 
  scale_color_gradientn(colours = rainbow(5), limits=c(0,25)) + scale_y_discrete(limits=rev) + 
  scale_x_continuous(position = "top") +
  labs(colour = "Anteil der Schulabgänger ohne Abschluss (adj. druch pred.)", x = "GISD Score") 
ggsave("Outfiles/anteilohneab_adjGISD.png")

ggplot(Corr_data, aes(GISD_Score, Jahr, color = Schuldnerquote)) + geom_tile(alpha = 0.5, size =0.5) + 
  theme_rki() + theme(legend.position="bottom") + 
  scale_color_gradientn(colours = rainbow(5)) + scale_y_discrete(limits=rev) + 
  scale_x_continuous(position = "top") +
  labs(colour = "Schuldnerquote", x = "GISD Score") 
ggsave("Outfiles/schuldner.png")

```

## Erklärung einiger Ausreißer - G8 Reformen

Ausreißer 2001: Durch die Einführung des 13. Schuljahres in Sachsen-Anhalt reduziert sich der Nenner (alle Schulabgänger) für die Berechnung der Schulabgängeranteile in diesem Jahr, dadurch steigen die Quoten der Abgänger ohne Abschluss und Fallen die Abiquoten


Ausreißer 2003: Einführung von G8 in Bayern reduziert sich der Nenner (alle Schulabgänger) für die Berechnung der Schulabgängeranteile in diesem Jahr , dadurch steigen die QUoten der Abgänger ohne Abschluss 
https://de.wikipedia.org/wiki/Abitur_in_Bayern_(G8)#%C3%9Cbergangsphase


Ausreißer 2008 bis 2017: Einführung von G8 in verschiedenen BL


## Was man noch machen könnte

Einzelne Gemeinden Highlighten:
https://stackoverflow.com/questions/32640557/label-specific-point-in-ggplot2


