---
title:  "Check Ausreißer Teildimensionen 2021"
author: "Lola Omar Soliman"
date:   "13 11 2024"
output: html_document
---

```{r setup, include=FALSE}

library("bookdown") # Tools für RMarkdown
knitr::opts_chunk$set(echo = TRUE)
options(scipen=999) #Dezimal-Zahlendarstellung erzwingen

```

- Erstellen von Plots zu den Teildimensionen, um Ausreißer zu identifizieren
- Selektion der zu imputierenden Ausreißer anhand visueller Begutachtung
- Imputieren der selektierten Datenpunkte anhand des Mittelwerts von Vorjahr und Nachjahr
- Neu normieren und Ergebnisse überprüfen
- Manche Gemeinden reißen zwei Jahre in Folge aus, daher in einer zweiten Runde erneut imputieren
- Finale Normierung und Prüfung

## 0. Benötigte Pakete und Dateipfadsetzung

```{r libraries, message=FALSE, warning=FALSE}

# Pakete laden
library("tidyverse") # Tidyverse Methods
library("scales") # Scale functions

# Skriptpfad als Arbeitspfad setzen
setwd(dirname(rstudioapi::getSourceEditorContext()$path))

# Pfaddefinitionen
infiles_dir <- "S:/OE/FG28/205 Regionale Unterschiede/GISD/Plausibilitätschecks/2024_v1/"

```


## I. Datenaufbereitung

```{r prepare, message=FALSE, warning=FALSE}

# Zuordnungstabelle für die ersten 2 Stellen der Gemeindekennziffer
bl_zuordnung <- tibble(gkz_prefix = c("01", "02", "03", "04", "05", "06", "07", "08", "09", "10", "11", "12", "13", "14", "15", "16"),
                       Bundesland = c("Schleswig-Holstein", "Hamburg", "Niedersachsen", "Bremen",
                                      "Nordrhein-Westfalen", "Hessen", "Rheinland-Pfalz", "Baden-Württemberg",
                                      "Bayern", "Saarland", "Berlin", "Brandenburg", "Mecklenburg-Vorpommern",
                                      "Sachsen", "Sachsen-Anhalt", "Thüringen"))

# Rohe Teilscores laden (Dimensionen noch nicht normiert)
Results_raw <- readRDS(paste0(infiles_dir, "Results_raw.rds")) %>%
  # Erste zwei Stellen der GKZ extrahieren und Bundesland zuordnen
  mutate(gkz_prefix = substr(str_pad(Gemeindekennziffer, width = 8, pad = "0"), 1, 2)) %>%
  left_join(bl_zuordnung, by = "gkz_prefix") %>% 
  select(Gemeindekennziffer,
         Jahr,
         Bevoelkerung,
         Bundesland,
         Beschaeftigtenquote,
         Arbeitslosigkeit,
         Bruttoverdienst_ln,
         Einkommensteuer_ln,
         Haushaltseinkommen_ln,
         Schuldnerquote,
         BeschaeftigtemitakadAbschluss_adj,
         BeschaeftigteohneAbschluss_adj,
         SchulabgaengerohneAbschluss_adj,
         contains("TS_")) %>% 
  # Für alternative Darstellung Teilscores über gesamte Zeitreihe normieren (kommt so im Hauptskript nicht vor)
  mutate(TS_Arbeitswelt_ts = (TS_Arbeitswelt_adj-min(TS_Arbeitswelt_adj))/(max(TS_Arbeitswelt_adj)-min(TS_Arbeitswelt_adj)),
         TS_Einkommen_ts   = (TS_Einkommen_adj  -min(TS_Einkommen_adj))  /(max(TS_Einkommen_adj)  -min(TS_Einkommen_adj)),
         TS_Bildung_ts     = (TS_Bildung_adj    -min(TS_Bildung_adj))    /(max(TS_Bildung_adj)    -min(TS_Bildung_adj))) %>%
  # Normierung analog zum Hauptskript (also jahresweise), um Gesamtscore daraus zu berechnen
  group_by(Jahr) %>% 
  mutate(
    # Teildimensionen jahresweise normieren
    TS_Arbeitswelt_ynrm = (TS_Arbeitswelt_adj-min(TS_Arbeitswelt_adj))/(max(TS_Arbeitswelt_adj)-min(TS_Arbeitswelt_adj)),
    TS_Einkommen_ynrm   = (TS_Einkommen_adj  -min(TS_Einkommen_adj))  /(max(TS_Einkommen_adj)  -min(TS_Einkommen_adj)),
    TS_Bildung_ynrm     = (TS_Bildung_adj    -min(TS_Bildung_adj))    /(max(TS_Bildung_adj)    -min(TS_Bildung_adj)),
    # Zu Gesamtscore aufaddieren
    GISD_Score         = TS_Arbeitswelt_ynrm + TS_Einkommen_ynrm + TS_Bildung_ynrm,
    # Gesamtscore noch mal jahresweise normieren (und runden)
    GISD_Score         = (GISD_Score        -min(GISD_Score))        /(max(GISD_Score)        -min(GISD_Score)),
    GISD_Score         = round(GISD_Score, digits=5)) %>%
  ungroup()

# adj-Suffix = Rohe Teilscores - noch gar nicht normiert
# ts-Suffix = Über Zeitreihe normiert
# ynrm-Suffix = Über Datenjahr normiert

# Scores zeitreihennormiert aufbereiten
Scores_ts <- Results_raw %>% 
  # Reshape auf long vorbereiten (mit den zeitreihen-normierten Teilscores)
  select(Gemeindekennziffer,
         Jahr,
         Bundesland,
         Gesamtscore = GISD_Score,
         Arbeitswelt = TS_Arbeitswelt_ts,
         Einkommen = TS_Einkommen_ts,
         Bildung = TS_Bildung_ts) %>%
  # Auf long reshapen
  pivot_longer(cols = c(Gesamtscore, Arbeitswelt, Einkommen, Bildung),
               names_to = "Dimension",
               values_to = "Score") %>%
  # Z-Score berechnen (Z in Relation zur Gemeindezeitreihe)
  group_by(Gemeindekennziffer, Dimension) %>%
  mutate(mean_score = mean(Score, na.rm = TRUE),
         sd_score = sd(Score, na.rm = TRUE),
         z = (Score - mean_score) / sd_score) %>%
  ungroup()

# Scores jahresnormiert aufbereiten
Scores_ynrm <- Results_raw %>% 
  # Reshape auf long vorbereiten (mit den jahresweise normierten Teilscores)
  select(Gemeindekennziffer,
         Jahr,
         Bundesland,
         Gesamtscore = GISD_Score,
         Arbeitswelt = TS_Arbeitswelt_ynrm,
         Einkommen = TS_Einkommen_ynrm,
         Bildung = TS_Bildung_ynrm) %>%
  # Auf long reshapen
  pivot_longer(cols = c(Gesamtscore, Arbeitswelt, Einkommen, Bildung),
               names_to = "Dimension",
               values_to = "Score") %>%
  # Z-Score berechnen (Z in Relation zur Gemeindezeitreihe)
  group_by(Gemeindekennziffer, Dimension) %>%
  mutate(mean_score = mean(Score, na.rm = TRUE),
         sd_score = sd(Score, na.rm = TRUE),
         z = (Score - mean_score) / sd_score) %>%
  ungroup()

```


## II. Erste Übersicht

```{r overview, message=FALSE, warning=FALSE}

# Plotübergreifende Komponente
plot_components <- list(scale_x_continuous(breaks = seq(1998, 2021, by = 1),
                                           minor_breaks = NULL),
                        facet_wrap(~ Dimension, ncol = 1,
                                   strip.position = "right",
                                   scales = "free_x"),
                        guides(color=guide_legend(override.aes=list(alpha=1, linewidth=2))),
                        theme_bw())

################################################################################

# Erste Übersicht: Teilscores (jahresweise normiert)
ggplot(Scores_ynrm,
       aes(x = Jahr,
           y = Score,
           group = Gemeindekennziffer)) +
  geom_line(alpha = 0.3, linewidth = 0.1) +
  labs(subtitle = "Teilscores des GISD (jahresweise normiert)",
       y = NULL) +
  plot_components

  ggsave("Plots/Scores.png", device = "png",
         width = 210, height = 297, units = "mm")

# Genauerer Blick auf Arbeitswelt und Einkommen
ggplot(filter(Scores_ynrm, Dimension == c("Einkommen", "Arbeitswelt")),
       aes(x = Jahr,
           y = Score,
           group = Gemeindekennziffer,
           color = Bundesland)) +
  geom_line(alpha = 0.15, linewidth = 0.5) +
  labs(subtitle = "Einkommens- und Arbeitswelt-Scores (jahresweise normiert)",
       y = NULL) +
  plot_components
  
  ggsave("Plots/AE-Scores.png", device = "png",
         width = 297, height = 210, units = "mm")

################################################################################

# Z-Tabelle generieren (jahresweise normiert)
table_ynrm <- Scores_ynrm %>%
  group_by(Jahr, Dimension) %>%
  summarize(sd = sd(Score, na.rm = TRUE),
            zMin = min(z, na.rm = TRUE), 
            zMax = max(z, na.rm = TRUE)) %>%
  select(Jahr, Dimension, sd, zMin, zMax)

# Z-Scores plotten (jahresweise normiert)
ggplot(Scores_ynrm, aes(x = Jahr)) +
  geom_line(data = Scores_ynrm, aes(y=z, group = Gemeindekennziffer), linewidth = 0.1, alpha = 0.3) +
  geom_line(data = table_ynrm, aes(y=zMin), linewidth = 0.3, color = "blue") +
  geom_line(data = table_ynrm, aes(y=zMax), linewidth = 0.3, color = "red") +
  labs(subtitle = "Z-Werte der GISD-Teilscores (Z relativ zur Gemeindezeitreihe, Teilscores jahresweise normiert)",
       y = NULL) +
  plot_components

  ggsave("Plots/Z_ynrm.png", device = "png",
         width = 210, height = 297, units = "mm")

################################################################################

# Einkommens- und Arbeitswelt-Scores vereinzelt pro Bundesland
bundeslaender = sort(bl_zuordnung$Bundesland)
bl_colors <- scales::hue_pal()(16) # Aus Regenbogen 16 Farben ziehen
i <- 1 # Farb-Iterator

for(bl in bundeslaender) {
  # Absolutzahlen (jahresweise normiert)
  ggplot() +
    # Deutschland in grau
    geom_line(data = Scores_ynrm %>% filter(Dimension == c("Einkommen", "Arbeitswelt"),
                                            Bundesland != bl),
              alpha = 0.1, linewidth = 0.3, color = "grey80",
              aes(x = Jahr,
                  y = Score,
                  group = Gemeindekennziffer)) +
    # Ziel-Bundesland in Farbe
    geom_line(data = Scores_ynrm %>% filter(Dimension == c("Einkommen", "Arbeitswelt"),
                                            Bundesland == bl), # Bundesland durchwechseln
              alpha = 0.5, linewidth = 0.5, color = paste0(bl_colors[i]), # Farbe durchwechseln
              aes(x = Jahr,
                  y = Score,
                  group = Gemeindekennziffer)) +
    labs(subtitle = paste0("Einkommens- und Arbeitswelt-Scores (Bundesland: ", bl, ")"),
         y = "Score (jahresweise normiert)") +
    ylim(0, 1) +
    plot_components

    #Plot speichern
    ggsave(paste0("Plots/Bundeslaender/Teilscores_",bl,".png"), device = "png",
           width = 297, height = 210, units = "mm")
  
  # Z-Werte (zeitreihenweise normiert) (bessere Lesbarkeit als jahresnormiert)
  ggplot(data = Scores_ts %>% filter(Dimension == c("Einkommen", "Arbeitswelt"),
                                     Bundesland == bl),
         aes(x = Jahr,
             y = z,
             group = Gemeindekennziffer)) +
    geom_line(alpha = 0.3, linewidth = 0.5,
              color = paste0(bl_colors[i])) +
    labs(subtitle = paste0("Z-Werte relativ zur Gemeindezeitreihe (Bundesland: ", bl, ")"),
         y = "Z-Score (Scores zeitreihenweise normiert)") +
    plot_components
  
    #Plot speichern
    ggsave(paste0("Plots/Bundeslaender/Z/Z_",bl,".png"), device = "png",
           width = 297, height = 210, units = "mm")
    
  # Nächste Farbe
  i <- i + 1 
}

```


## III. Ausreißer identifizieren

Bildungsdimension nicht von Ausreißern betroffen, daher nur Einkommen und Arbeitswelt

```{r select, message=FALSE, warning=FALSE}

# Z-Scores aus dem zeitreihennormierten Datensatz auf jahresnormierten Datensatz übertragen
Scores_hybrid <- left_join(Scores_ynrm %>% select(-z),
                           Scores_ts %>% select(Gemeindekennziffer,
                                                Jahr,
                                                Dimension,
                                                z),
                           by = c("Gemeindekennziffer", "Jahr", "Dimension"))

## Arbeitswelt
# Optische Begutachtung zeigte folgende Ausreißer auf:
#   - Baden-Württemberg in 2002
#   - Mecklenburg-Vorpommern in 2002, 2003, 2011, 2013-2016
#   - Niedersachsen 2002, 2004
#   - Rheinland-Pfalz in 2017 sowie Anomalien in 2002
#   - Sachsen in 2013, 2014
#   - Sachsen-Anhalt in 2013
#   - Schleswig-Holstein in 2002, 2018
#   - Thüringen in 2002, 2005, 2006, 2012, 2018, 2019

# Selektion
aus.arb.bw <- Scores_hybrid %>% 
  filter(Dimension == "Arbeitswelt",
         Bundesland == "Baden-Württemberg",
          (Jahr == 2002 & Score > 0.5))

aus.arb.mv <- Scores_hybrid %>% 
  filter(Dimension == "Arbeitswelt",
         Bundesland == "Mecklenburg-Vorpommern",
          (Jahr == 2002 & Score > 0.85) |
          (Jahr %in% c(2011, 2013, 2015, 2016) & Score > 0.95))

aus.arb.ni <- Scores_hybrid %>% 
  filter(Dimension == "Arbeitswelt",
         Bundesland == "Niedersachsen",
          (Jahr %in% c(2002, 2004) & (z > 2 | z < -1)))

aus.arb.nw <- Scores_hybrid %>% 
  filter(Dimension == "Arbeitswelt",
         Bundesland == "Nordrhein-Westfalen",
          (Jahr == 2016 & z < -1.5))

aus.arb.rp <- Scores_hybrid %>% 
  filter(Dimension == "Arbeitswelt",
         Bundesland == "Rheinland-Pfalz",
          (Jahr == 2002 & z > 2) |
          (Jahr == 2017 & Score > 0.95))

aus.arb.sn <- Scores_hybrid %>% 
  filter(Dimension == "Arbeitswelt",
         Bundesland == "Sachsen",
          (Jahr == 2013 & z > 1))

aus.arb.st <- Scores_hybrid %>% 
  filter(Dimension == "Arbeitswelt",
         Bundesland == "Sachsen-Anhalt",
          (Jahr == 2013 & z > 1) |
          (Jahr == 2015 & Score > 0.95))

aus.arb.sh <- Scores_hybrid %>% 
  filter(Dimension == "Arbeitswelt",
         Bundesland == "Schleswig-Holstein",
          (Jahr == 2002 & z > 2) |
          (Jahr == 2018 & Score > 0.9))

aus.arb.th <- Scores_hybrid %>% 
  filter(Dimension == "Arbeitswelt",
         Bundesland == "Thüringen",
          (Jahr == 2002 & z >= 2) |
          (Jahr == 2005 & z < 0) |
          (Jahr == 2018 & Score < 0.1) |
          (Jahr == 2019 & z > 0))

# Bundesländer zusammenlegen
ausreisser_a <- bind_rows(aus.arb.bw,
                          aus.arb.mv,
                          aus.arb.ni,
                          aus.arb.nw,
                          aus.arb.rp,
                          aus.arb.sn,
                          aus.arb.st,
                          aus.arb.sh,
                          aus.arb.th) %>% 
  # Gemeinde-Jahr-String für Zuordnung erstellen
  mutate(gkz_j = paste0(Gemeindekennziffer,"_",as.character(Jahr)))


## Einkommen
# Optische Begutachtung zeigte folgende Ausreißer auf:
#   - Baden-Württemberg in 2001, 2004, 2015 (sowie 2016 und 2017 aber nicht stark)
#   - Bayern in 2004, 2012, sowie starke Anomalien in 2017
#   - Brandenburg in 2010
#   - Niedersachsen in 2005, 2007, 2009, 2012
#   - Nordrhein-Westfalen in 2004, 2011, 2017 (aber nicht stark)

# Selektion
aus.eink.bw <- Scores_hybrid %>% 
  filter(Dimension == "Einkommen",
         Bundesland == "Baden-Württemberg",
          (Jahr == 2004 & z < -1) |
          (Jahr == 2015 & (z < -1.5 | z > 0.8)) |
          (Jahr == 2016 & Score < 0.2))

aus.eink.by <- Scores_hybrid %>% 
  filter(Dimension == "Einkommen",
         Bundesland == "Bayern",
          (Jahr == 2004 & (z < -1 | z > 4)) |
          (Jahr == 2012 & (z < -1)) |
          (Jahr == 2017))

aus.eink.bb <- Scores_hybrid %>% 
  filter(Dimension == "Einkommen",
         Bundesland == "Brandenburg",
         z > 2)

aus.eink.ni <- Scores_hybrid %>% 
  filter(Dimension == "Einkommen",
         Bundesland == "Niedersachsen",
         Jahr %in% c(2005, 2007, 2009, 2012),
         Score > 0.75)

aus.eink.nw <- Scores_hybrid %>% 
  filter(Dimension == "Einkommen",
         Bundesland == "Nordrhein-Westfalen",
          (Jahr == 2004 & z <= -2) |
          (Jahr == 2011 & z <= -1) |
          (Jahr <= 2017 & z <= -1.5))

# Bundesländer zusammenlegen
ausreisser_e <- bind_rows(aus.eink.bw,
                          aus.eink.by,
                          aus.eink.bb,
                          aus.eink.ni,
                          aus.eink.nw) %>% 
  # Gemeinde-Jahr-String für Zuordnung erstellen
  mutate(gkz_j = paste0(Gemeindekennziffer,"_",as.character(Jahr)))


rm(aus.eink.bw,
   aus.eink.by,
   aus.eink.bb,
   aus.eink.ni,
   aus.eink.nw,
   aus.arb.bw,
   aus.arb.mv,
   aus.arb.ni,
   aus.arb.rp,
   aus.arb.sn,
   aus.arb.st,
   aus.arb.sh,
   aus.arb.th)

```


## IV. Ausreißer imputieren und Scores neu normieren

```{r impute, message=FALSE, warning=FALSE}

## Imputieren der Ausreißer durch Mittelwert von Vorjahr und Nachjahr
Results_imp1 <- Results_raw %>% 
  # Gemeinde-Jahr-String für Zuordnung
  mutate(gkz_j = paste0(Gemeindekennziffer,"_",Jahr)) %>%
  # Imputieren
  arrange(Gemeindekennziffer, Jahr) %>% 
  group_by(Gemeindekennziffer) %>%
  mutate(TS_Arbeitswelt_imp = if_else(gkz_j %in% ausreisser_a$gkz_j,
                                      (lag(TS_Arbeitswelt_adj) + lead(TS_Arbeitswelt_adj)) / 2,
                                      TS_Arbeitswelt_adj),
         TS_Einkommen_imp = if_else(gkz_j %in% ausreisser_e$gkz_j,
                                    (lag(TS_Einkommen_adj) + lead(TS_Einkommen_adj)) / 2,
                                    TS_Einkommen_adj),
         Imputed = if_else(gkz_j %in% c(ausreisser_e$gkz_j, ausreisser_a$gkz_j),
                           1,
                           0)) %>% 
  ungroup() %>% 
  # Für alternative Darstellung Teilscores über gesamte Zeitreihe normieren (kommt so im Hauptskript nicht vor)
  mutate(TS_Arbeitswelt_ts = (TS_Arbeitswelt_imp-min(TS_Arbeitswelt_imp))/(max(TS_Arbeitswelt_imp)-min(TS_Arbeitswelt_imp)),
         TS_Einkommen_ts   = (TS_Einkommen_imp  -min(TS_Einkommen_imp))  /(max(TS_Einkommen_imp)  -min(TS_Einkommen_imp)),
         TS_Bildung_ts     = (TS_Bildung_adj    -min(TS_Bildung_adj))    /(max(TS_Bildung_adj)    -min(TS_Bildung_adj))) %>%
  # Normierung analog zum Hauptskript (also jahresweise), um Gesamtscore daraus zu berechnen
  group_by(Jahr) %>% 
  mutate(
    # Teildimensionen jahresweise normieren
    TS_Arbeitswelt_ynrm = (TS_Arbeitswelt_imp-min(TS_Arbeitswelt_imp))/(max(TS_Arbeitswelt_imp)-min(TS_Arbeitswelt_imp)),
    TS_Einkommen_ynrm   = (TS_Einkommen_imp  -min(TS_Einkommen_imp))  /(max(TS_Einkommen_imp)  -min(TS_Einkommen_imp)),
    TS_Bildung_ynrm     = (TS_Bildung_adj    -min(TS_Bildung_adj))    /(max(TS_Bildung_adj)    -min(TS_Bildung_adj)),
    # Zu Gesamtscore aufaddieren
    GISD_Score         = TS_Arbeitswelt_ynrm + TS_Einkommen_ynrm + TS_Bildung_ynrm,
    # Gesamtscore noch mal jahresweise normieren (und runden)
    GISD_Score         = (GISD_Score        -min(GISD_Score))        /(max(GISD_Score)        -min(GISD_Score)),
    GISD_Score         = round(GISD_Score, digits=5)) %>%
  ungroup() %>% 
  select(-gkz_j)

```


## V. Nachprüfen

```{r inspect, message=FALSE, warning=FALSE}

# Teilscores zeitreihennormiert aufbereiten
Scores_ts_imp1 <- Results_imp1 %>% 
  # Reshape auf long vorbereiten (mit den zeitreihen-normierten Teilscores)
  select(Gemeindekennziffer,
         Jahr,
         Bundesland,
         Gesamtscore = GISD_Score,
         Arbeitswelt = TS_Arbeitswelt_ts,
         Einkommen = TS_Einkommen_ts,
         Bildung = TS_Bildung_ts) %>%
  # Auf long reshapen
  pivot_longer(cols = c(Gesamtscore, Arbeitswelt, Einkommen, Bildung),
               names_to = "Dimension",
               values_to = "Score") %>%
  # Z-Score berechnen (Z in Relation zur Gemeindezeitreihe)
  group_by(Gemeindekennziffer, Dimension) %>%
  mutate(mean_score = mean(Score, na.rm = TRUE),
         sd_score = sd(Score, na.rm = TRUE),
         z = (Score - mean_score) / sd_score) %>%
  ungroup()

# Teilscores jahresnormiert aufbereiten
Scores_ynrm_imp1 <- Results_imp1 %>% 
  # Reshape auf long vorbereiten (mit den jahresweise normierten Teilscores)
  select(Gemeindekennziffer,
         Jahr,
         Bundesland,
         Gesamtscore = GISD_Score,
         Arbeitswelt = TS_Arbeitswelt_ynrm,
         Einkommen = TS_Einkommen_ynrm,
         Bildung = TS_Bildung_ynrm) %>%
  # Auf long reshapen
  pivot_longer(cols = c(Gesamtscore, Arbeitswelt, Einkommen, Bildung),
               names_to = "Dimension",
               values_to = "Score") %>%
  # Z-Score berechnen (Z in Relation zur Gemeindezeitreihe)
  group_by(Gemeindekennziffer, Dimension) %>%
  mutate(mean_score = mean(Score, na.rm = TRUE),
         sd_score = sd(Score, na.rm = TRUE),
         z = (Score - mean_score) / sd_score) %>%
  ungroup()

################################################################################

# Teilscores (jahresweise normiert)
ggplot(Scores_ynrm_imp1,
       aes(x = Jahr,
           y = Score,
           group = Gemeindekennziffer)) +
  geom_line(alpha = 0.3, linewidth = 0.1) +
  labs(subtitle = "Teilscores des GISD nach 1. Imputation (jahresweise normiert)",
       y = NULL) +
  plot_components

ggsave("Plots/Scores_imp1.png", device = "png",
       width = 210, height = 297, units = "mm")

# Genauerer Blick auf Arbeitswelt und Einkommen
ggplot(filter(Scores_ynrm_imp1, Dimension == c("Einkommen", "Arbeitswelt")),
       aes(x = Jahr,
           y = Score,
           group = Gemeindekennziffer,
           color = Bundesland)) +
  geom_line(alpha = 0.15, linewidth = 0.5) +
  labs(subtitle = "Einkommens- und Arbeitswelt-Scores nach 1. Imputation (jahresweise normiert)",
       y = NULL) +
  plot_components

ggsave("Plots/AE-Scores_imp1.png", device = "png",
       width = 297, height = 210, units = "mm")

################################################################################

# Einkommens- und Arbeitswelt-Scores pro Bundesland (zeitreihenweise normiert)
i <- 1

for(bl in bundeslaender) {
  # Absolutzahlen (jahresweise normiert)
  ggplot() +
    # Deutschland in grau
    geom_line(data = Scores_ynrm_imp1 %>% filter(Dimension == c("Einkommen", "Arbeitswelt"),
                                            Bundesland != bl),
              alpha = 0.1, linewidth = 0.3, color = "grey80",
              aes(x = Jahr,
                  y = Score,
                  group = Gemeindekennziffer)) +
    # Ziel-Bundesland in Farbe
    geom_line(data = Scores_ynrm_imp1 %>% filter(Dimension == c("Einkommen", "Arbeitswelt"),
                                            Bundesland == bl), # Bundesland durchwechseln
              alpha = 0.5, linewidth = 0.5, color = paste0(bl_colors[i]), # Farbe durchwechseln
              aes(x = Jahr,
                  y = Score,
                  group = Gemeindekennziffer)) +
    labs(subtitle = paste0("Einkommens- und Arbeitswelt-Scores nach 1. Imputation (Bundesland: ", bl, ")"),
         y = "Score (jahresweise normiert)") +
    ylim(0, 1) +
    plot_components

    #Plot speichern
    ggsave(paste0("Plots/Bundeslaender/Teilscores_",bl,"_imp1.png"), device = "png",
           width = 297, height = 210, units = "mm")
    
  # Z-Werte (zeitreihenweise normiert)
  ggplot(data = Scores_ts_imp1 %>% filter(Dimension == c("Einkommen", "Arbeitswelt"),
                                          Bundesland == bl),
         aes(x = Jahr,
             y = z,
             group = Gemeindekennziffer)) +
    geom_line(alpha = 0.3, linewidth = 0.5,
              color = paste0(bl_colors[i])) +
    labs(subtitle = paste0("Z-Werte relativ zur Gemeindezeitreihe nach 1. Imputation (Bundesland: ", bl, ")"),
         y = "Z-Score (Scores zeitreihenweise normiert)") +
    plot_components
  
    #Plot speichern
    ggsave(paste0("Plots/Bundeslaender/Z/Z_",bl,"_imp1.png"), device = "png",
           width = 297, height = 210, units = "mm")  
    
  # Nächste Farbe
  i <- i + 1 
}

```


## VI. Zweite Runde Selektion und Imputation 

```{r impute2, message=FALSE, warning=FALSE}
# Z-Scores aus dem zeitreihennormierten Datensatz auf jahresnormierten Datensatz übertragen
Scores_hybrid_imp1 <- left_join(Scores_ynrm_imp1 %>% select(-z),
                                Scores_ts_imp1 %>% select(Gemeindekennziffer,
                                                          Jahr,
                                                          Dimension,
                                                          z),
                                by = c("Gemeindekennziffer", "Jahr", "Dimension"))

## Arbeitswelt
aus.arb.bw <- Scores_hybrid_imp1 %>% 
  filter(Dimension == "Arbeitswelt",
         Bundesland == "Baden-Württemberg",
          (Jahr == 2007 & z < -1))

aus.arb.mv <- Scores_hybrid_imp1 %>% 
  filter(Dimension == "Arbeitswelt",
         Bundesland == "Mecklenburg-Vorpommern",
          (Jahr == 2014 & Score > 0.95))

aus.arb.sn <- Scores_hybrid_imp1 %>% 
  filter(Dimension == "Arbeitswelt",
         Bundesland == "Sachsen",
          (Jahr == 2014 & Score > 0.9))

aus.arb.th <- Scores_hybrid_imp1 %>% 
  filter(Dimension == "Arbeitswelt",
         Bundesland == "Thüringen",
          (Jahr == 2006 & Score < 0.25))

# Bundesländer zusammenlegen
ausreisser_a_imp1 <- bind_rows(aus.arb.bw,
                               aus.arb.mv,
                               aus.arb.sn,
                               aus.arb.th) %>% 
  # Gemeinde-Jahr-String für Zuordnung erstellen
  mutate(gkz_j = paste0(Gemeindekennziffer,"_",as.character(Jahr)))

## Einkommen
ausreisser_e_imp1 <- Scores_hybrid_imp1 %>% 
  filter(Dimension == "Einkommen",
         Bundesland == "Baden-Württemberg",
          (Jahr == 2015 & z > -0.2) |
          (Jahr == 2017 & Score < 0.2)) %>% 
  # Gemeinde-Jahr-String für Zuordnung erstellen
  mutate(gkz_j = paste0(Gemeindekennziffer,"_",as.character(Jahr)))


## Imputieren der Ausreißer durch Mittelwert von Vorjahr und Nachjahr
Results_imp2 <- Results_imp1 %>% 
  # Gemeinde-Jahr-String für Zuordnung
  mutate(gkz_j = paste0(Gemeindekennziffer,"_",Jahr)) %>%
  # Imputieren
  arrange(Gemeindekennziffer, Jahr) %>% 
  group_by(Gemeindekennziffer) %>%
  mutate(TS_Arbeitswelt_imp2 = if_else(gkz_j %in% ausreisser_a_imp1$gkz_j,
                                      (lag(TS_Arbeitswelt_imp) + lead(TS_Arbeitswelt_imp)) / 2,
                                      TS_Arbeitswelt_imp),
         TS_Einkommen_imp2 = if_else(gkz_j %in% ausreisser_e_imp1$gkz_j,
                                    (lag(TS_Einkommen_imp) + lead(TS_Einkommen_imp)) / 2,
                                    TS_Einkommen_imp),
         Imputed = if_else(gkz_j %in% c(ausreisser_e_imp1$gkz_j, ausreisser_a_imp1$gkz_j),
                           2,
                           Imputed)) %>% 
  ungroup() %>% 
  # Normierung analog zum Hauptskript (also jahresweise), um Gesamtscore daraus zu berechnen
  group_by(Jahr) %>% 
  mutate(
    # Teildimensionen jahresweise normieren
    TS_Arbeitswelt_ynrm2 = (TS_Arbeitswelt_imp2-min(TS_Arbeitswelt_imp2))/(max(TS_Arbeitswelt_imp2)-min(TS_Arbeitswelt_imp2)),
    TS_Einkommen_ynrm2   = (TS_Einkommen_imp2  -min(TS_Einkommen_imp2))  /(max(TS_Einkommen_imp2)  -min(TS_Einkommen_imp2)),
    TS_Bildung_ynrm2     = (TS_Bildung_adj     -min(TS_Bildung_adj))     /(max(TS_Bildung_adj)     -min(TS_Bildung_adj)),
    # Zu Gesamtscore aufaddieren
    GISD_Score2         = TS_Arbeitswelt_ynrm2 + TS_Einkommen_ynrm2 + TS_Bildung_ynrm2,
    # Gesamtscore noch mal jahresweise normieren (und runden)
    GISD_Score2         = (GISD_Score          -min(GISD_Score))         /(max(GISD_Score)         -min(GISD_Score)),
    GISD_Score2         = round(GISD_Score, digits=5)) %>%
  ungroup() %>% 
  select(-gkz_j)

```


## VII. Letzte Prüfung
```{r inspect2, message=FALSE, warning=FALSE}

# Teilscores jahresnormiert aufbereiten
Scores_ynrm_imp2 <- Results_imp2 %>% 
  # Reshape auf long vorbereiten (mit den jahresweise normierten Teilscores)
  select(Gemeindekennziffer,
         Jahr,
         Bundesland,
         Gesamtscore = GISD_Score2,
         Arbeitswelt = TS_Arbeitswelt_ynrm2,
         Einkommen = TS_Einkommen_ynrm2,
         Bildung = TS_Bildung_ynrm2) %>%
  # Auf long reshapen
  pivot_longer(cols = c(Gesamtscore, Arbeitswelt, Einkommen, Bildung),
               names_to = "Dimension",
               values_to = "Score") %>%
  # Z-Score berechnen (Z in Relation zur Gemeindezeitreihe)
  group_by(Gemeindekennziffer, Dimension) %>%
  mutate(mean_score = mean(Score, na.rm = TRUE),
         sd_score = sd(Score, na.rm = TRUE),
         z = (Score - mean_score) / sd_score) %>%
  ungroup()

################################################################################

# Teilscores (jahresweise normiert)
ggplot(Scores_ynrm_imp2,
       aes(x = Jahr,
           y = Score,
           group = Gemeindekennziffer)) +
  geom_line(alpha = 0.3, linewidth = 0.1) +
  labs(subtitle = "Teilscores des GISD nach 2. Imputation (jahresweise normiert)",
       y = NULL) +
  plot_components

ggsave("Plots/Scores_imp2.png", device = "png",
       width = 210, height = 297, units = "mm")

# Genauerer Blick auf Arbeitswelt und Einkommen
ggplot(filter(Scores_ynrm_imp2, Dimension == c("Einkommen", "Arbeitswelt")),
       aes(x = Jahr,
           y = Score,
           group = Gemeindekennziffer,
           color = Bundesland)) +
  geom_line(alpha = 0.15, linewidth = 0.5) +
  labs(subtitle = "Einkommens- und Arbeitswelt-Scores nach 2. Imputation (jahresweise normiert)",
       y = NULL) +
  plot_components

ggsave("Plots/AE-Scores_imp2.png", device = "png",
       width = 297, height = 210, units = "mm")

################################################################################

# Einkommens- und Arbeitswelt-Scores pro Bundesland (zeitreihenweise normiert)
i <- 1

for(bl in bundeslaender) {
  # Absolutzahlen (jahresweise normiert)
  ggplot() +
    # Deutschland in grau
    geom_line(data = Scores_ynrm_imp2 %>% filter(Dimension == c("Einkommen", "Arbeitswelt"),
                                            Bundesland != bl),
              alpha = 0.1, linewidth = 0.3, color = "grey80",
              aes(x = Jahr,
                  y = Score,
                  group = Gemeindekennziffer)) +
    # Ziel-Bundesland in Farbe
    geom_line(data = Scores_ynrm_imp2 %>% filter(Dimension == c("Einkommen", "Arbeitswelt"),
                                            Bundesland == bl), # Bundesland durchwechseln
              alpha = 0.5, linewidth = 0.5, color = paste0(bl_colors[i]), # Farbe durchwechseln
              aes(x = Jahr,
                  y = Score,
                  group = Gemeindekennziffer)) +
    labs(subtitle = paste0("Einkommens- und Arbeitswelt-Scores nach 2. Imputation (Bundesland: ", bl, ")"),
         y = "Score (jahresweise normiert)") +
    ylim(0, 1) +
    plot_components

    #Plot speichern
    ggsave(paste0("Plots/Bundeslaender/Teilscores_",bl,"_imp2.png"), device = "png",
           width = 297, height = 210, units = "mm")
    
  # Nächste Farbe
  i <- i + 1 
}

```